臺灣高等法院臺南分院刑事判決　　　　 99年度上訴字第884號
上　訴　人　臺灣臺南地方法院檢察署檢察官
上　訴　人
即　被　告　黃浚騰
選任辯護人　許龍升律師
上　訴　人
即　被　告　郭峰銘
選任辯護人　陳清白律師
上　訴　人
即　被　告　黃崧棋
選任辯護人　蔡碧仲律師　扶助律師
上　訴　人
即　被　告　陳智威
選任辯護人　熊家興律師
　　　　　　李國禎律師
上　訴　人
即　被　告　張賢達
選任辯護人　蔡文斌律師
　　　　　　王建強律師
　　　　　　王盛鐸律師
被　　　告　陳建宏
選任辯護人　蔡弘琳律師
　　　　　　蘇正信律師
　　　　　　蔡進欽律師
上列上訴人等因被告等違反毒品危害防制條例案件，不服臺灣臺
南地方法院98年度訴字第1050、1292號中華民國99年6月24日第
一審判決（起訴案號：臺灣臺南地方法院檢察署98年度偵字第52
35、5236、5237、5238、8153、9613號；追加起訴案號：98年度
偵字第5353、9613、10378、10913、11365號、98年度偵緝字第8
35號），提起上訴，本院判決如下：
    主  文
原判決關於黃浚騰、郭峰銘、黃崧棋、陳智威、張賢達運輸毒品
罪刑部分均撤銷。
黃浚騰共同販賣第三級毒品，累犯，處有期徒刑伍年，扣案如附
表一編號1、附表二編號1、編號5、附表四編號1、附表五編號1
所示之物均沒收；又共同販賣第三級毒品，累犯，處有期徒刑柒
年，扣案之第三級毒品愷他命陸拾伍包（均含包裝袋，檢驗後餘
重貳伍壹陸柒玖點捌貳公克）及如附表一編號2所示之物均沒收
。應執行有期徒刑拾年，扣案之第三級毒品愷他命陸拾伍包（均
含包裝袋，檢驗後餘重貳伍壹陸柒玖點捌貳公克）及如附表一編
號1、編號2、附表二編號1、編號5、附表四編號1、附表五編號1
所示之物均沒收。
郭峰銘共同運輸第三級毒品，累犯，處有期徒刑伍年，扣案如附
表一編號1、附表二編號1、編號5、附表四編號1、附表五編號1
所示之物均沒收；又共同運輸第三級毒品，累犯，處有期徒刑柒
年，扣案之第三級毒品愷他命陸拾伍包（均含包裝袋，檢驗後餘
重貳伍壹陸柒玖點捌貳公克）及如附表一編號2所示之物均沒收
。應執行有期徒刑拾年，扣案之第三級毒品愷他命陸拾伍包（均
含包裝袋，檢驗後餘重貳伍壹陸柒玖點捌貳公克）及如附表一編
號1、編號2、附表二編號1、編號5、附表四編號1、附表五編號1
所示之物均沒收。
黃崧棋共同販賣第三級毒品，處有期徒刑陸年，併科罰金新臺幣
拾萬元，罰金如易服勞役，以新台幣參仟元折算壹日，扣案如附
表一編號1、附表二編號1、編號5、附表四編號1、附表五編號1
所示之物均沒收。
陳智威共同運輸第三級毒品，處有期徒刑參年，扣案如附表一編
號1、附表二編號1、編號5、附表四編號1、附表五編號1所示之
物均沒收；又共同販賣第三級毒品，處有期徒刑柒年，併科罰金
新臺幣參拾萬元，罰金如易服勞役，以新台幣參仟元折算壹日，
扣案之第三級毒品愷他命陸拾伍包（均含包裝袋，檢驗後餘重貳
伍壹陸柒玖點捌貳公克）及如附表一編號2所示之物均沒收。應
執行有期徒刑捌年，併科罰金新臺幣參拾萬元，罰金如易服勞役
，以新台幣參仟元折算壹日，扣案之第三級毒品愷他命陸拾伍包
（均含包裝袋，檢驗後餘重貳伍壹陸柒玖點捌貳公克）及如附表
一編號1、編號2、附表二編號1、編號5、附表四編號1、附表五
編號1所示之物均沒收。
張賢達共同運輸第三級毒品，累犯，處有期徒刑玖年，併科罰金
新臺幣貳佰萬元，罰金如易服勞役，以罰金總額與壹年之日數比
例折算，扣案如附表一編號1、附表二編號1、編號5、附表四編
號1、附表五編號1所示之物均沒收；又共同運輸第三級毒品，累
犯，處有期徒刑拾貳年，併科罰金新臺幣參佰萬元，罰金如易服
勞役，以罰金總額與壹年之日數比例折算，扣案之第三級毒品愷
他命陸拾伍包（均含包裝袋，檢驗後餘重貳伍壹陸柒玖點捌貳公
克）及如附表一編號2所示之物沒收。應執行有期徒刑拾捌年，
併科罰金新臺幣肆佰萬元，罰金如易服勞役，以罰金總額與壹年
之日數比例折算，扣案之第三級毒品愷他命陸拾伍包（均含包裝
袋，檢驗後餘重貳伍壹陸柒玖點捌貳公克）及如附表一編號1、
編號2、附表二編號1、編號5、附表四編號1、附表五編號1所示
之物及均沒收。
其他上訴駁回（即黃崧棋、陳建宏無罪部分）。
    事  實
一、黃浚騰曾因販賣仿冒洋酒之詐欺案件，經臺灣嘉義地方法院
    以97年度嘉簡字第1584號判決判處有期徒刑5月確定，於民
    國98年1月20日易科罰金執行完畢；而郭峰銘曾因賭博案件
    ，經臺灣臺北地方法院以96年度易字第108號判決判處有期
    徒刑3月確定，嗣經減刑為有期徒刑1月又15日，於96年10月
    30日易科罰金執行完畢；另張賢達曾因妨害自由案件，經臺
    灣高等法院臺中分院以96年度上訴字第845號判決判處有期
    徒刑6月確定，於98年1月16日易科罰金執行完畢，均不知悔
    改。
二、黃浚騰、郭峰銘、張賢達、黃崧棋、胡智瑋與在逃之江木津
    、林恒山（以上2人均經檢察官通緝）均明知愷他命（Ketam
    ine，下稱K他命）為毒品危害防制條例所明令禁止運輸之違
    禁物品，且為行政院依懲治走私條例第2條第3項所公告禁止
    進、出口之管制物品，98年2月間，江木津、林恒山共同意
    圖營利，私運K他命來台販售，黃崧棋當時在大陸，透過黃
    浚騰亦同意參與出資（因資金有限，當時出資額應未超過5
    公斤之款項），渠等4人基於共同販賣毒品K他命營利之意，
    且與郭峰銘、張賢達共同基於私運管制物品進口及運輸第三
    級毒品之犯意聯絡，由江木津負責在大陸地區取得K 他命，
    林恒山負責將K他命裝入貨櫃中託運入臺，郭峰銘則負責以
    「松暐倉儲企業社」之名義，承租址設臺南縣永康市○○路
    90號之倉庫作為K他命私運來臺後之卸貨地點；而黃浚騰則
    負責於K他命私運進口後，統籌K他命在臺灣地區之內陸運送
    、分派事宜，張賢達負責黃浚騰分派後剩餘毒品之保管事宜
    ；謀議既定，江木津遂販入每包重約1公斤之K他命共110包
    ，再由林恒山將夾藏於2只酒糟肥料貨櫃內，於98年2月23日
    將該等藏有K他命之酒糟貨櫃，利用不知情之船舶業者，由
    大陸山東青島運往臺灣地區，至98年3月6日運至高雄港進口
    ，並透過不知情之「光磊報關有限公司」負責人黃碧雲於同
    年月9日報關，及委託不知情之托運業者運抵「松暐倉儲企
    業社」所承租之上址倉庫。期間，郭峰銘分別持其母所有之
    0000000000號行動電話及其本人所有之0000000000號行動電
    話撥打黃浚騰持用之0000000000號行動電話或以附表二編號
    1所示筆記型電腦透過網路與黃浚騰聯絡運輸K他命事宜，張
    賢達則持0000000000號行動電話撥打黃浚騰持用之00000000
    00號行動電話向其詢問K他命何時進口，而黃崧棋則分持話
    機序號變更為0，門號0000000000號不詳之人所申辦之行動
    電話及其本人所申辦使用之0000000000號行動電話與黃浚騰
    持用之大陸地區行動電話及其上開0000000000號行動電話聯
    繫，並於託運期間籌措現金後，確定為6包，並將每包14,50
    0人民幣之價金，換算為新台幣後交予黃浚騰（其中25萬元
    交由黃浚騰之小弟轉交），再由黃浚騰請地下匯兌人員匯至
    林恒山於大陸之帳戶。胡智瑋（另案審理中）於3月初知悉
    上情，竟意圖營利，亦基於販入K他命營利之意，透過黃浚
    騰向林恒山購買4包之K他命，胡智瑋並將新台幣（以下未載
    幣別者，均為新台幣）48萬元之價金，請地下匯兌人員匯至
    黃浚騰所告知林恒山在大陸地區銀行之帳戶；黃浚騰為交付
    胡智瑋所購買之K他命，復於98年3月初某日，在郭峰銘位在
    臺北縣蘆洲市○○街居所，以20,000元之代價誘使陳智威代
    為載運K他命，陳智威明知K他命為毒品危害防制條例所明令
    禁止運輸之違禁物品（不知為私運進口之物品，亦不知胡智
    瑋販入毒品之過程），仍應允代為運輸。至98年3月11日下
    午5時許，郭峰銘取出夾藏於貨櫃內之K他命後，旋駕駛車牌
    號碼0969-NR號自小客車載運上開K他命前往嘉義水上交流道
    與黃浚騰會合，而黃浚騰則駕駛黃崧棋所有之車牌號碼D4-9
    160號自小客車將郭峰銘帶往黃崧棋位在嘉義縣太保市港尾
    里住處附近，黃崧棋提供小紙箱，3人在該處重新包裝整理
    ，並將其中1箱（內有10包K他命）交予黃崧棋，並囑黃崧棋
    將4包交予陳智威（黃崧棋亦不知胡智瑋販入毒品事宜），
    黃崧棋取得上開K他命後，即持其所有之0000000000號行動
    電話撥打陳智威所有之0000000000號行動電話與陳智威相約
    於國道一號嘉義交流道附近之「小天使檳榔攤」等候，並委
    請不知情之黃怡錡駕駛車牌號碼YV-5691號自小客車載其前
    往而運輸該等K他命，至同日晚間9時許抵達後，黃崧棋即將
    其中4包K他命交予陳智威（其餘6包即為黃崧棋出資部分）
    ，旋由陳智威駕駛車牌號碼不詳之自小客車將該等K他命運
    輸至臺北縣三重市中興橋下，並於翌日（同年月12日）凌晨
    0時20分許，將該4包K他命交與真實姓名年籍不詳代胡智瑋
    收受K他命綽號「長腳」之成年男子，而郭峰銘由「松暐倉
    儲企業社」之倉庫載運至黃崧棋上址住處之其餘100K包他命
    ，則重行裝入郭峰銘所駕駛之前開自小客車內，旋於當日（
    即98年3月11日）由黃浚騰駕駛前開車牌號碼D4-9160號自小
    客車，而郭峰銘則駕駛前開車牌號碼0969-NR號自小客車一
    同北上，將上開100包之K他命運輸至國道第二高速公路清水
    休息站，至同日晚間9至10時許抵達後，黃浚騰旋將郭峰銘
    汽車之鑰匙交予在該處等候接貨之張賢達，並由張賢達指揮
    前往該處不知情之姓名、年籍不詳成年男子3、4人，將郭峰
    銘汽車開至某處卸下K他命後，再將該車駛回交還給黃浚騰
    ，張賢達則將上開K他命轉運至不詳之其他地方保管（下稱
    第一次運輸K他命犯行）。
三、98年3月中旬，上開第一次運輸K他命犯行入境後，黃浚騰得
    知江木津、林恒山有意再度私運管制物品K他命進口來台販
    售之意，遂告知陳智威，陳智威與黃浚騰亦基於與江木津、
    林恒山上揭犯意之聯絡，陳智威出資新台幣108萬元（可分
    得9公斤）交予黃浚騰，渠等4人即基於共同販入K他命來台
    銷售營利之意，並與郭峰銘、張賢達共同基於私運管制物品
    進口及運輸第三級毒品之犯意聯絡，分工方式仍如前次模式
    ，遂由江木津販入65大包之K他命，由林恒山將之夾藏於二
    只酒糟肥料貨櫃內，並利用船舶業者於98年3月20日將該藏
    有K他命之酒糟貨櫃由大陸山東青島運往臺灣地區，至98年3
    月27日運至高雄港進口，並透過不知情之謝坤傑委由不知情
    之「光磊報關有限公司」負責人黃碧雲於同年月31日報關。
    期間黃浚騰持黃崧棋申辦交黃浚騰使用之0000000000號行動
    電話、不詳之人交付黃浚騰使用之0000000000號行動電話作
    為運輸毒品之聯絡工具，另郭峰銘持黃浚騰交其使用之0000
    000000號行動電話做為運輸毒品之聯絡工具，而張賢達則持
    前開0000000000號行動電話作為運輸毒品之聯絡工具。因第
    一次運輸K他命時，需將K他命由郭峰銘所駕駛之0969-NR號
    自小客車上搬出，甚為不便，黃浚騰向林恒山反應後，張賢
    達遂聯絡黃浚騰表示將提供一輛自小客車裝運K他命，並要
    求黃浚騰先行前往張賢達住處將該自小客車駛回，黃浚騰遂
    依指示於同年4月1日晚間，前往臺北縣林口鄉南勢村250巷1
    9號張賢達居所，而張賢達則於翌日（同年月2日）下午，指
    示不知情之陳建宏將不知情之陳韋廷（涉嫌偽證部分另由原
    審審結）向不知情之程文華所借得車牌號碼8791-VG號自小
    客車交予黃浚騰，黃浚騰隨即駕車南下，並於同日下午6時
    許，在中山高速公路嘉義交流道附近，將上開車牌號碼8791
    -VG號自小客車交予郭峰銘，要求郭峰銘將K他命拆卸後放置
    該車中。至同年4月3日上午，黃碧雲電請不知情之「順安托
    運行」負責人莊敏聰派遣司機運送上開夾藏K他命之貨櫃，
    而莊敏聰則通知不知情之司機林明進駕駛車牌號碼060-KM號
    聯結車前往高雄港載運。嗣郭峰銘得知藏放K他命之貨櫃將
    於同年4月3日下午1時30分許運抵伊承租之倉庫，即通知黃
    浚騰，黃浚騰遂與陳智威及不知情之黃崧棋一同南下，然因
    此次運輸K他命行為早在檢、警監控之中，員警遂於同日下
    午3時20分、3時35分許，持檢察官核發之拘票，分別在臺南
    縣永康市○○○路628號統一超商門口及臺南縣永康市○○
    路90號「松暐倉儲企業社」承租之倉庫前拘提黃浚騰、不知
    情之黃崧棋及郭峰銘三人到案（當時因尚不知陳智威涉案，
    故未予拘提、逮捕）。員警並依檢察官之指揮，逕行搜索上
    址「松暐倉儲企業社」之倉庫，當場於不知情之聯結車司機
    林明進所駕駛車牌號碼060-KM號聯結車載運至現場之貨櫃內
    ，扣得私運進口之K他命65大包（檢驗前總毛重251680公克
    ，包裝塑膠袋總重約5579.90公克，驗後含包裝袋餘重25167
    9.82公克），及郭峰銘所持用供聯絡運輸K他命所用如附表
    一所示之行動電話2具，並發現車牌號碼8791-VG號自小客車
    停放於現場。員警另持搜索票搜索附表二至四所示處所，分
    別扣得如附表二至四所示之物（下稱第二次運輸K他命犯行
    ）。至同年5月22日，員警再持搜索票前往臺北縣板橋市○
    ○路339巷8號陳智威住處搜索，復扣得陳智威所有供聯絡運
    輸K他命所用如附表五所示之行動電話2具。
四、案經基隆市警察局移請臺灣臺南地方法院檢察署檢察官暨同
    署檢察官自動檢舉後偵查起訴。
    理  由
甲、證據能力方面：
一、被告黃崧棋辯稱伊之警詢筆錄，係因警察逮捕伊時，在台南
    路邊有十幾個警察把伊壓倒在地，毆打頭部，並說如果好好
    配合，會讓伊先走，如不配合至少要關上1、20年，伊會害
    怕云云。惟被告黃崧棋於警詢中為上開自白當時，已有律師
    在場陪詢，此除據被告黃崧棋所自承外，並經製作筆錄之員
    警於警詢筆錄中詳細記載委任律師到場之時間（見64171號
    警卷第19頁），則被告黃崧棋於警詢中為上開自白當時，既
    有律師在場陪同，已排除員警以不正方法獲取自白之可能；
    而到場之律師陳學驊乃其本人親自委任，有刑事委任狀一紙
    在卷可按（見64171號警卷第23頁），衡情自無違反其本人
    之意願，而刻意要求其與警方配合之理。是被告黃崧棋所辯
    情節，顯與經驗法則有違。況黃崧棋所稱遭警恐嚇一節，然
    其稱「（那位警察有告訴你的？）當時有1、20位警察，我
    忘記那個人是誰，筆錄製作前，有位警察告訴我，K他命不
    是什麼重罪，筆錄做一做就可以回去了，我告訴警方，我要
    等我的律師來，因為我很想回家，所以就照他們的意思做」
    ，除了並無供出是何位警察恐嚇伊外，且該次警詢筆錄中，
    被告於坦承犯行之前並稱「（你是否願意將全案內情全盤供
    出，以求檢察官從輕量刑？）我願意，是否適用證人保護法
    」，嗣經警方聯繫臺灣基隆地方法院檢察署主任檢察官，因
    管轄權問題，無法同意等情，有筆錄可憑，被告果如真因受
    警察恐嚇而自白，豈會主動要求適用證人保護法？其所辯自
    白非任意性一節，顯與事理有違，不足採信。
二、測謊技術係本於心理學及生理學之理論為基礎，並佐以科學
    儀器詳實記錄受測者應答時之各項反應，復由專業人員進行
    問題設計及結果判讀，所得測謊結果自具有相當之可信性。
    倘測謊人員具備專業之知識技能，復事先獲得受測者之同意
    ，所測試之問題及其方法又具專業可靠性時，該測謊結果，
    如就否認犯罪有不實之情緒波動反應，雖不能採為有罪判決
    之唯一依據，但非無證據能力（最高法院94年度台上字第17
    53號判決參照）。本件被告黃浚騰、張賢達經檢察官委請法
    務部調查局實施測謊鑑定，依該局所檢附該測謊報告書、電
    腦測謊鑑定過程參考資料，已載明鑑定經過及其結果，形式
    上符合測謊基本程式要件，亦即：經受測人同意配合，並已
    告知得拒絕受測，以減輕受測人不必要之壓力；該局測謊人
    員經專業訓練與相當之經驗；且測謊儀器檢測正常；受測之
    人身心狀態適宜等。且全程錄影過程，亦經被告張賢達之選
    任辯護人看過，於原審並表示無異議，自有證據能力。
三、本判決其餘所引用被告以外之人於審判外之供述或書面供述
    ，因被告、辯護人於本院審理中，均不爭執其證據能力，復
    未曾於言詞辯論終結前聲明異議，且經核並無顯不可信之情
    況，依刑事訴訟法第159條之4、第159條之5第2項，均有證
    據能力，併此述明。
乙、實體方面－有罪部分：
    訊據被告黃浚騰、郭峰銘、黃崧棋、陳智威、張賢達、被告
    黃浚騰對上揭事實坦承不諱，惟辯稱本件公訴人起訴張賢達
    、胡智瑋，警方所掌握之證據薄弱，雖有監聽內容，但其內
    容並不明確，係憑黃浚騰於98年5月7日向檢察官之供述，使
    公訴人得以追訴其他共犯，此有檢察官上訴理由書可憑，原
    審未適用毒品危害防制條例第17條第1項相符，顯有違誤；
    再被告就第1次運輸毒品部分，亦適用毒品危害防制條例第
    17條第2項減輕刑責，卻猶量處有期徒刑8年，相對於共犯胡
    智瑋未有減刑責之適用，只判5年6月，原審量刑顯然違反比
    例原則；被告郭峰銘對於上揭事實亦坦承不諱，惟辯稱：郭
    峰銘均未共同出資，亦無掌控毒品進出或販售之大權，僅係
    受人唆使之次要角色，且所運輸之毒品為第三級毒品，究不
    能與第一級毒品並論，而實務上對多次販賣第一級毒品，只
    要在偵查、審判中自白，經減刑後，至多亦不過處以十餘年
    之有期徒刑，被告參與次數2次，原判決分別量處有期徒刑7
    、9年，並定12年之應執行刑，實嫌過重；被告黃崧棋矢口
    否認有上揭犯行，辯稱原判決認定伊對第1次運輸毒品部分
    有出資，但未認定出資額，又伊受僱於黃浚騰販賣肥料，第
    1次雖有交付一包肥料予陳智威，但所交付，當時係認知為
    肥料，又伊於被查獲當天雖未製作筆錄，伊於警詢之供述，
    係受警察脅迫，於98年4月4日偵訊時起即否認犯罪；於原審
    所為自白係為求從輕處理或尋求交保之機會，而做出違反真
    意且與事實不符之陳述，不能採為不利伊之證據。被告陳智
    威對第1次運輸毒品部分坦承犯行，惟辯稱伊於98年3月11日
    晚間9時許，在國道一號嘉義交流道附近之小天使檳榔攤，
    向黃崧棋處取得4包K他命後，帶至三重市中興橋下，交予長
    腳之成年男子，所為犯行，情節輕微，原審判處有期徒刑4
    年，與其他被告相較之下，顯然過重。至於第2次運輸K他命
    部分，黃浚騰所供與陳智威所述出資額不符，而被告陳智威
    並未有出資新台幣108萬元，亦無代為轉交黃崧棋、郭峰銘
    之出資予陳建宏，被告陳智威於偵查中自白係受檢察官脅迫
    及黃浚騰利誘，且為免為羈押所為之不實供述。又當日南下
    ，係為向黃浚騰取得購買9公斤之K他命，而未取得即為警查
    獲，如有構成犯罪，亦只應為販入未遂云云，並請求送測謊
    。張賢達辯稱第一次運輸部分：共犯黃浚騰所供，就張賢達
    如何與林桓山、江木津共謀，如何出資均供稱不清楚，且無
    補強證據，自難採信。再2人電話，只不過為一般問候，詢
    問有無出完，但如係共犯，且原判決亦已認定黃浚騰已將張
    賢達出資部分之100包K他命交付予張賢達，其自無不知之理
    ，何須又於電話中表示「出完了」？再黃浚騰供稱伊將郭峰
    銘之汽車鑰匙交給張賢達帶來之那三個人，但郭峰銘於偵訊
    時均明確供稱「沒見過張賢達」、「不認識張賢達」則黃浚
    騰、與郭峰銘之供述顯然不符，又該次僅陳建宏與被告同行
    ，黃浚騰所供伊交鑰匙予該數人，顯有掩飾內情。另第二次
    運輸毒品部分張賢達本人並未於98年4月1日將8791-VG自小
    客車供給黃浚騰，亦未指示陳建宏向陳韋廷、程文華借該車
    轉借予黃浚騰，黃浚騰如何取得該車，張賢達並不知情，何
    況陳建宏於原審99年2月23日審理時明確證稱是黃浚騰向陳
    建宏借用，並非張賢達出借或指示出借，因此黃浚達指稱該
    車係向張賢達借用，顯與事實不符。本案張賢達僅係單純向
    黃浚騰購買第三級毒品K他命，98年3月11日在清水休息站與
    黃浚騰見面，僅係為取得K他命之樣本，但並未取得云云。
壹、有關第一次運輸K他命犯行部分：
一、被告黃浚騰、郭峰銘、陳智威部分：被告黃浚騰、郭峰銘、
    陳智威3人對於上揭事實，業於原審、本院為認罪之表示，
    且：
(一)、被告黃浚騰自白「（共有幾人參與走私行為，又分工情形為
    何？參與走私的成員有我、江木津、林恒山、‥‥郭峰銘，
    ‥‥都是由江木津在大陸負責取得K他命，再由林恒山塞入
    酒糟中裝運來台，並由林恒山負責貨櫃從大陸運送來台的事
    ，貨櫃先運到郭峰銘承租的倉庫，由郭峰銘取出K他命後與
    我一起交給貨主。」、「有卸下10包左右給黃崧棋，我叫他
    連絡阿威交給他」、「有部分我請黃崧棋交給綽號阿威的男
    子‥‥其他部分都交給張賢達，點在台中清水休息站，時間
    是98年3月11日晚上9點至10點左右，當時郭峰銘與我各開一
    台車前往清水休息站，張賢達有帶了3、4個我不認識人，當
    時K他命全部放在郭峰銘的車上，張賢達叫人將郭峰銘的車
    子開走，取走K他命後，再將車子開回來還給郭峰銘」、「
    他（胡智瑋）是匯錢給林恒山‥‥」、「（10包K他命交給
    黃崧棋，黃崧棋要把這10包K他命怎麼處理？）黃崧棋交給
    陳智威，陳智威再交給長腳」、「（長腳要再把K他命交給
    誰？）本來東西就是胡智瑋的，最終就是要交給胡智瑋」、
    「（胡智瑋只有分得4包，你‥‥110包扣掉給張賢達100包
    ，應該是10包，為什麼你會說4包？）當初警詢的時候，我
    也是跟跟檢察官講4包而已，他們後來說10包，我就跟著說
    10包」（見98年度偵字第5236號卷1第163至165頁、同號偵
    查卷2第63至64、141、177頁、98年度偵字第10378號卷第22
    頁、原審99年2月9日審判筆錄第11至18、20至27、37至38、
    45至47、58至65頁、原審99年4月27日審判筆錄第13至26頁
    ）等語明確。
(二)、被告郭峰銘自白「（98年2月中旬遷廠到洲工街這個廠房一
    共卸了幾次貨？貨品有無夾藏毒品？毒品種類及數量為何？
    由何人卸貨？卸貨後如何處理？）我共卸了2次貨，一次是
    98年3月11日，另一次是98年4月3日。3月11日這次也是兩個
    貨櫃，貨品是有機肥料，貨品裡面有夾藏毒品‥‥裡面確實
    有‥‥K他命」、「98年3月11日那批K他命是黑色塑膠袋包
    著，數量有55包，每包大小一樣，若比較98年4月3日被查獲
    的那批K他命，同樣也是用黑色塑膠袋包著‥‥以大小來講
    ，所以98年3月11日那批K他命，一個黑色塑膠袋內應該有2
    包，而且98年3月11日在黃崧棋老家附近搬卸K他命時，黃浚
    騰有用小刀將其中一個黑色塑膠袋劃破，我看到裡面有2包K
    他命，所以98年3月11日那批K他命應該是有110包」、「當
    天我把K他命分裝在4個大紙箱內‥‥到達黃崧棋老家附近後
    ，黃浚騰、黃崧棋及我3人一起從我車上將全部的K他命搬下
    車，黃崧棋有拿多個小紙箱過來，我們3人就將大紙箱內的K
    他命搬到‥‥小紙箱內，黃浚騰要黃崧棋先將一個小紙箱搬
    走‥‥其他小紙箱的K他命，由我跟黃浚騰一起搬上我的車
    ，之後我們2人就各開一台車一起到清水休息站」等語明確
    （見98年度偵字第5237號卷第9至10、52至54、95至96、109
    至110、145頁、原審99年4月8日審判筆錄第10至12頁）。
(三)、被告陳智威自白「是98年3月11日晚上9時左右在嘉義市○○
    道附近之小天使檳榔攤幫黃浚騰載運毒品K他命，我把毒品K
    他命在台北縣三重市中興橋下交給綽號長腳的子」、「是黃
    崧棋開車到嘉義市○○道附近之小天使檳榔攤把毒品交給我
    的，黃崧棋是把毒品以裝肥料的麻布袋著的」（見98年度偵
    字第5236號卷2第55至56頁、原審99年2月23日審判筆錄第13
    至16、21至22、29至31、41至42頁）等語明確。
(四)、證人胡智瑋於偵查中結證：「‥‥另外阿昌的人於98年3月
    間託我幫他買K他命‥‥後來阿昌將錢給我，數額好像48萬
    元左右，錢我請從事地下匯兌的男子幫我匯到黃浚騰所提供
    的大陸中國建設銀行帳戶內‥‥黃浚騰所提供的帳戶也不是
    他本人的名字」、「毒品由黃浚騰連絡阿昌約定交貨時間、
    地點」。
(五)、證人即報關人員黃碧雲證稱98年3月9日確有報關，收貨人電
    話即為被告郭峰銘所持用之手機：證人黃碧雲於警詢供稱：
    「除了‥‥另外全自然生化科技股份有限公司在98年3月9日
    也有進口貨櫃是由我們公司負責報關，這些都是謝坤桀委託
    我報關的‥‥該次是由我聯絡我公司配合的貨運公司（常利
    交通股份有限公司）連絡收貨人郭先生（電話0000000000）
    聯絡收貨地址」，此外，本次毒品係夾藏於酒糟肥料，於98
    年2月23日自大陸山東青島起運，於3月6日運抵高雄港，亦
    有進口報單可憑（偵字第5236號卷第208頁）。
(六)、綜合上揭事證，核渠等供述情節相符。堪認被告黃浚騰、郭
    峰銘、陳智威三人之自白與事實相符，應可採信。
二、被告黃崧棋部分：黃崧棋雖否認犯行，惟：
(一)、黃崧棋確有參與本次犯行，業據證人黃浚騰、郭峰銘證述明
    確：
    本次K他命黃崧棋確有參與出資，且於被告郭峰銘將貨櫃內
    之110包毒品（即K他命）取出，載運至被告黃崧棋老家附近
    ，黃浚騰、郭峰銘與被告黃崧棋一同將K他命卸下重新裝箱
    ，黃浚騰並將其中10包K他命交予被告黃崧棋，其中4包則係
    請被告黃崧棋拿到「小天使檳榔攤」交予陳智威，再由陳智
    威駕車北上，嗣並於上揭約定地點交予綽號「長腳」之男子
    瑋等情，業據黃浚騰、郭峰銘、陳智威坦承不諱，已如前述
    外，黃浚騰另結證「‥‥我在大陸‥‥黃崧棋跟‥‥合資，
    具體他們誰出了多錢，我就不知道了，加起來就是40幾萬就
    對了，當初在大陸珠海的時候，他們當面跟我談的，時間2
    月10幾號就對了，當時談的時候，林恒山也在場，後來這筆
    40幾萬的出資應該是黃崧棋拿給我，好像先拿25萬元，再拿
    10幾萬元」、「25萬元是我叫他拿給我弟弟黃信仁，時間是
    3月初，地點忘記了，我分2次匯款，第1次匯20幾萬元，也
    不是我匯款的，台幣要跟人家換人民幣，在台灣拿，在大陸
    匯大陸的戶頭，匯到林恒山的帳戶」等語明確（原審卷4第1
    60-163頁）。
(二)、黃崧棋於偵查曾為部分之自白坦承有準備小紙箱，及黃浚騰
    確有交給伊一箱東西要伊轉交陳智威，伊知悉其內裝有K他
    命（如後述），及於原審審理中並曾坦承「對於犯罪事實部
    分，我承認犯罪‥‥」，於本院亦坦承有交付25萬元予被告
    黃浚騰之小弟等語，雖其以上詞為辯，惟其辯稱警詢為警脅
    迫、毆打之說，不足採信已如前述，又其交付25萬元，確為
    其出資額之一部，除據黃浚騰供明外，亦有下列譯文可佐，
    所辯該25萬元本即為黃浚騰之金錢云云，亦不足取。
(三)、黃崧棋就該次K他命其中6包有出資，有其與黃浚騰對話為憑
    ：
 1、黃崧棋與黃俊騰間曾於98年3月5日下午3時許、5時49分許、
    3月6日下午1時23分、1時28分、1時34分許，以其當時持用
    之0000000000號與被告黃浚騰所持用之大陸地區行動電話門
    號00-00000000000號有如下之對話，此有譯文可憑（見98年
    度偵字第10378號卷第127頁正面至129頁正面），並為被告
    黃俊騰、黃崧棋所供承之事實（見原審98年度訴字第1050號
    卷4第173-174頁）：
  、98年3月5日下午3時：
    A（黃崧棋）：那個信用卡他說我那個也不夠沒辦法借，我
                 那個額度‥‥我42萬，阿我已經用40萬去了
                 ，阿我那次去繳‥‥繳差不多7、8萬去了，
                 等於還欠30幾萬沒辦法借阿‥‥
    B（黃浚騰）：給他拖兩天錢再給他送吧‥‥
  、98年3月5日下午5時49分：
    A（黃崧棋）：阿‥‥小弟說‥‥可以用‥‥幾個？
    B（黃浚騰）：你看你有辦法‥‥看你盤算阿‥‥
    A（黃崧棋）：嗯‥‥就有多少就有辦法處理多少就對了啦
                 ？
                ‥‥‥‥‥‥
    A（黃崧棋）：阿就沒辦法阿，大家就‥‥有啦明天，我們3
                 個都要拿保單去‥‥看看
    B（黃浚騰）：好啦
    A（黃崧棋）：喂？聽懂嗎，保單，要用保單去借
    B（黃浚騰）：用那個講‥‥
  、98年3月6日下午1時23分：
    A（黃崧棋）：錢要匯去那裡給你？
    B（黃浚騰）：你那裡多少？
    A（黃崧棋）：我這‥‥有差不多3、40
    B（黃浚騰）：你‥‥你跟我說你要多‥‥你幾個就好啦‥‥
    A（黃崧棋）：喔‥‥5個吧
    B（黃浚騰）：阿你現在是要分兩批還是怎樣？
    A（黃崧棋）：先分第一個阿‥‥第一批啦
                ‥‥‥‥‥‥
  、98年3月6日1時28分：
    B（黃浚騰）：這個‥‥這一兩天就馬上阠了嘛，就可以拿
                 到錢了，你聽懂嗎？
    A（黃崧棋）：嗯阿‥‥
    B（黃浚騰）：不過我先跟你說他那個回去要‥‥5變4就對
                 了啦
    A（黃崧棋）：嗯嗯
                ‥‥‥‥‥‥
    A（黃崧棋）：阿多少錢？
    B（黃浚騰）：你就145嘛
    A（黃崧棋）：嗯‥‥
    B（黃浚騰）：這裡就是‥‥買就是145阿
    A（黃崧棋）：這樣我了解啦‥‥阿我要匯去那裡給你？
    B（黃浚騰）：我跟你說喔，我這現在‥‥你先踩‥‥你打
                 給我小弟
    A（黃崧棋）：嗯
    B（黃浚騰）：你先踩25萬給他啦
                ‥‥‥‥‥‥
  、98年3月6日1 時 34 分
    A（黃崧棋）：嗯，阿那個多少錢阿，還是等你價格報給我
                 ，我再算。
    B（黃浚騰）：明天才知道，明天才知道。
                ‥‥‥‥‥‥
    A（黃崧棋）：這樣我這盤算6好了啦，6啦
    B（黃浚騰）：要‥‥6喔？
    A（黃崧棋）：差不多8萬1嘛，8萬1千多嘛，對吧？
    B（黃浚騰）：沒有，那有那麼多，145耶‥‥
    A（黃崧棋）：不是說要加兩成？
    B（黃浚騰）：沒那麼多啦，沒啦！兩成是東西的啦
                ‥‥‥‥‥‥
    A（黃崧棋）：嗯‥‥你幫我‥‥我跟你說你幫我算6啦看多
                 少錢啦，我再‥‥
    B （黃浚騰）：你就145乘6，145乘6就對了阿
 2、開通話中，黃浚騰於原審表示上開通訊監察譯文所示之內容
    ，均係伊與被告黃崧棋商談第1次運輸K他命之出資事宜，通
    話譯文中所提及之「5變4」，係林恒山原本表示欲扣2成之K
    他命，亦即5公斤拿4公斤之意，然事後並未扣除；而通話譯
    文中所提及之「145」，係指1公斤K他命之價格14,500人民
    幣，「8萬1」係指換算為新臺幣為81,000元；而譯文中所說
    之「6」，係指被告黃崧棋出資取得6公斤之K他命；至伊於
    電話中陳稱：「你就是145乘6，145乘6就對了」，係伊向被
    告黃崧棋確定其欲出資取得6公斤之K他命，每公斤以人民幣
    14,500元計算等語明確（見原審98年訴字第1050號卷4第163
    至165頁）。且一般人均可知其中第1通通話內容中提及被告
    黃崧棋意欲以信用卡借款籌措金錢交付被告黃浚騰，然因尚
    積欠卡債30餘萬元以致無法借得，乃詢問被告黃浚騰何時需
    交付該筆款項，黃浚騰表示「給他拖兩天錢再給他送吧」，
    足認黃崧棋原先即有承諾他人，預定於某時支付金錢，惟因
    一時無法籌措，而黃浚騰亦知其事，故稱拖兩天再送錢；第
    2通電話內容，2人言談內容是看被告黃崧棋有多少資金可以
    處理（取得）多少物品；第3通電話，除被告黃崧棋詢問要
    將款項匯至何處交予被告黃浚騰外，被告黃崧棋並表示伊差
    不多有30、40萬元，並要（取得）5件物品，第4通電話，被
    告黃浚騰表示該物品每件單價需145，並要黃崧棋先拿25萬
    元給黃浚騰之弟弟，其餘黃浚騰嗣後再跟黃崧棋說如何支付
    ；第5通電話，被告黃崧棋向黃浚騰表示伊確認要6件物品，
    黃浚騰並表示每件單價為145等情，要無疑義。上揭對話，
    與黃浚騰前揭所述黃崧棋有出資，及嗣後有將出資額交給伊
    ，其中25萬元係囑黃崧棋交予其弟等情均相符合，足徵黃浚
    騰所述黃崧棋有參與出資應屬實情。至於黃俊騰對於與黃崧
    棋合夥之人最後有無出資並不明確，且被告黃崧棋亦未坦承
    有與人合夥，本院爰予認定該次毒品6包部分為且黃崧棋所
    出資，且價格為每公斤14,500元之人民幣。
 3、辯護意旨雖以：依證人黃浚騰所證人民幣14,500折合新臺幣
    81,000元計算，匯率高達5.58，此遠逾98年3月間人民幣與
    新臺幣匯率約1比4.5之水準，是證人即被告黃浚騰所證情節
    不實云云。惟依上揭通訊監察譯文及證人黃浚騰之證詞可知
   ，證人即被告黃浚騰雖於前述第五通電話中對被告黃崧棋表
    示：「你就145乘6，145乘6就對了啦」等語，並未有一語提
    及辯護人所指人民幣14,500元折合新臺幣為81,000元之情形
    ；反之，係被告黃崧棋於電話中稱：「差不多要8萬1嘛，8
    萬1千多嘛，對吧」，而被告黃浚騰對被告黃崧棋上開換算
    後之金額則表示：「沒有，哪有那麼多，145耶…」，而由
    兩人嗣後之通話譯文可知，被告黃崧棋顯然誤認出資之金額
    加二成，經換算匯率後自己認為需新臺幣81,000餘元，並非
    黃浚騰有證稱1公斤需81,000元，從而，前開辯護意旨自不
    足為有利於被告黃崧棋之認定。
(四)、黃崧棋於取得黃浚騰所交他10包K他命後，曾逐包秤重，並
    告知黃浚騰重量不足1公斤：
    被告黃崧棋於98年3月11日晚間8時39分許以其持用之000000
    0000號行動電話撥打被告黃浚騰所持用之0000000000號行動
    電話，並於電話中對談（見64171號警卷第82頁反面）：
    A（黃崧棋）：那有的少50、有的少80‥‥少多少啦
    B（黃浚騰）：免啦，你叫他再補好了，像之前那樣，你叫
                 他聽啦
    A（黃崧棋）：沒啦，我現在要和他們約地方見面要拿給他
                 們而已，是我自已那個‥‥本來我們都是少
                 十幾的，有的少50，咱本來是一個袋子，還
                 是二個袋子？
    B（黃浚騰）：有的一個，有的二個。
    A（黃崧棋）：現在是全部都二個。
    B（黃浚騰）：那有可能。
    A（黃崧棋）：我這裡都二個，都有少。
    ，有通聯監視譯文可憑，被告黃浚騰於偵查及原審審理中，
    已證稱上開通訊監察譯文確係伊與被告黃崧棋談論有關K他
    命重量短少之內容無誤（見98年度偵字第5236號卷1第165頁
    、原審99年2月9日審判筆錄第62至63頁），而被告黃崧棋於
    為警查獲後翌日即98年4月4日警詢中，原否認參與第一次運
    輸K他命之犯行，堅稱被告黃浚騰所交付者為一袋白色的肥
    料袋，後因員警提示上開通訊監察譯文請其解釋通話內容，
    被告黃崧棋無法回答，乃表示願將全案內情全盤供出，並稱
    ：當時被告黃浚騰交予其肥料袋後，其有開啟該肥料袋觀視
    內容物為K他命，以夾鏈袋包裝，其有逐一過磅秤重，然因
    每包均900餘公克，不足1公斤，遂打電話與被告黃浚騰告知
    上情等語（見64173號警卷第7頁反面）。
(五)、黃崧棋辯稱伊之自白非出於任意性，均非真實云云，均不足
    採信：
    雖被告黃崧棋辯稱其於警詢、原審羈押訊問中之所以自白知
    悉其交予被告陳智威之物品為K他命，係因警詢當時，員警
    告知本案與其無關，至其委任之律師到場後，其律師亦要求
    其配合警方，且員警對其恫稱若不承認，至少關20年，其遂
    於警詢中為不實之自白；而98年7月28日起訴移審時，因其
    律師表示其在警詢中已承認知悉所運送者為K他命，十個法
    官有九個會判其有罪，要其認罪，以獲得交保與減刑，遂為
    不實之自白，實際上被告郭峰銘根本並未要求其秤重，其於
    羈押訊問中所為之自白係亂掰云云。惟：
 1、被告黃崧棋所辯警詢遭強暴、脅迫不足採信，前已說明。
 2、又在押之被告經起訴移審後，是否得具保停止羈押、有無法
    定減刑之事由，均由承審法官認定，而案件移審之初，承審
    法官尚無充足之時間詳閱卷證，是承審法官訊問被告後，是
    否認定被告有羈押之必要，本難逆料，遑論減刑；況，被告
    於法官訊問時自白犯罪，非無坐實「犯罪嫌疑重大」此一羈
    押要件之可能，即便其本人對上開訴訟實務並非熟稔，其委
    任之律師對此當無不知之理。被告黃崧棋自警詢、偵查以迄
    本案移審當時，均委任律師到場陪同，倘其果未參與第一次
    運輸K他命犯行，衡情實無任何辯護人膽敢為追求一不確定
    之具保結果，而建議其認罪之可能。被告黃崧棋辯稱其於原
    審羈押訊問中所為之自白係在辯護人之建議下所為之不實陳
    述，顯係飾卸之詞，亦無可取。
(六)、至於被告黃崧棋一再辯稱其誤認98年3月11日所交予被告陳
    智威者為肥料，不知為K他命，並舉證人林敬凱、吳承銘為
    證，惟此不足採為有利之證據：
    被告黃浚騰等人之所以引進酒糟肥料，目的即在掩飾伊等私
    運進口之K他命，此觀伊等將K他命夾藏於肥料貨櫃內，可見
    一般。而伊等為隱藏K他命，避免遭查獲，進口之肥料數量
    龐大，此等肥料既非全無經濟價值，倘能加以轉售牟利，對
    被告黃浚騰、黃崧棋等人而言，豈非錦上添花。是被告黃浚
    騰、黃崧棋等人尋求銷售該等肥料之管道，本在意料之中。
    證人林敬凱、吳承銘二人於原審審理中證稱被告黃崧棋確有
    向渠等探詢肥料銷售管道等情，無非顯示被告黃浚騰、黃崧
    棋等人確有一併銷售該等用於掩護私運K他命用途之肥料牟
    利之意圖。惟肥料之銷售與其等私運K他命進口，本屬兩事
    ，殊不能僅以被告黃崧棋曾向證人林敬凱、吳承銘二人探詢
    肥料銷售之可能性，即逕認其有誤將K他命認做肥料之可能
    。
(七)、被告黃崧棋交予陳智威，再由陳智威交予長腳之男子，轉交
    予胡智瑋之K他命數量當為4包：
    黃浚騰雖於偵查中供稱交予胡智瑋之數量為10包，惟其數是
    應為4包，已據其於原審供述明確，且本院依據其與黃崧棋
    通聯中所確認為6包之價格，並參酌若黃崧淇受黃浚騰所囑
    將一箱小紙箱之10包K他命，若全數交予胡智瑋，則該10包K
    他命確實重量為何，跟本與黃崧棋利害關係，黃崧棋應不至
    於會去秤每包之重量有多少，是黃崧棋所交予陳智威轉交之
    數量，當為4包之K他命。
(八)、綜上事證，堪認被告黃崧棋確有出資、參與第一次運輸K他
    命之犯行，已臻明確，又黃崧棋雖於本院聲請詰問證人黃浚
    騰、郭峰銘、陳智威、林敬凱、吳承銘，惟該等證人業於原
    審經其辯護人行交互詰問過，且無新待證事實，自無必要，
    併此敘明。
三、被告張賢達部分：
(一)、張賢達確為共犯，業據證人黃浚騰證述明確：
    查證人黃浚騰於偵查及原審審理中，均明白指證伊與郭峰銘
    係將此次私運進口K他命100包運至清水休息站交予張賢達；
    且證人郭峰銘於證稱第一次私運進口之K他命，除交予被告
    黃崧棋之10包外，其餘100包K他命均放置於其所駕駛之自小
    客車上，並與黃浚騰分別駕車至清水休息站，抵達後，伊將
    汽車鑰匙交予黃浚騰（見98年度偵字第5236號卷1第164頁、
    同案號偵查卷2第20、23、63頁、原審99年2月9日審判筆錄
    第12、14至16、22至25頁），核與黃浚騰所供情節相符。至
    於郭峰銘雖於偵訊供稱「沒見過張賢達」、「不認識張賢達
    」，惟郭峰銘於偵查中供稱伊跟者黃浚騰到清水休息站後，
    即將汽車鑰匙取下交給黃浚騰，伊即走進休息站，伊有看到
    黃浚騰在咖啡座與一位體型微胖的人坐者在講話等情，則郭
    峰銘顯然非刻意留意該名與黃浚騰講話之人，且對交車予張
    賢達之過程亦無親眼目睹，從而郭峰銘所述上開言詞，自不
    足採為有利被告張賢達之證據。
(二)、被告張賢達與黃浚騰間有聯繫K他命是否順利到達：
    被告黃浚騰於下列時間以伊持用之0000000000號行動電話撥
    打被告張賢達持用之0000000000號行動電話與之聯繫（見64
    213號警卷第16頁）：
  、98年3月9日下午5時51分許：
    A（黃浚騰）：達兄，你有打給我喔？
    B（張賢達）：嗯阿
    ‥‥‥‥‥‥‥‥
    B（張賢達）：喔‥‥阿‥‥這樣‥‥這兩天會舒適（順利
                 ）嗎？
    A（黃浚騰）：會，這兩天會阿
  、98年3月10日下午4時26分至6時7分間：
    B（黃浚騰）：我等下去找你坐一下好不？
    A（張賢達）：好啊，要去中部找我還是北部？
    B（黃浚騰）：不然我來北部裁你一不‥‥
    上揭之通話內容一般人均可知被告張賢達在問黃浚騰渠2
    人間所進行之事情是否會順利，被告黃浚騰於警詢、偵查及
    原審審理中供證稱：上開聯絡電話，乃被告張賢達詢問裝載
    K他命之貨櫃是否將於兩日內抵達被告郭峰銘承租之倉庫（
    見98年度偵字第5236號偵查卷2第141頁）等情，即被告張賢
    於偵查中亦供稱該次通聯係：「我要問他是否有K他命，要
    黃浚騰有進來K他命才有」（見98年度偵字第5353號偵查卷
    第129頁），又之通話內容，被告張賢達於原審審理中，
    亦坦承被告黃浚騰確實於98年3月10日至其住處（見原審99
    年5月24日審判筆錄第119頁）。是以上開證據資料所示，被
    告張賢達於本案私運之K他命進口報關後，與被告黃浚騰電
    話聯繫確認該等K他命運輸過程是否順利。
(三)、被告張賢達並坦承98年3月11日確有在清水休息站與被告黃
    浚騰見面：
    雖其辯稱：其於98年3月11日前往清水休息站，目的係為向
    被告黃浚騰拿取K他命之樣本，並向被告黃浚騰要求購買1公
    斤之K他命，然被告黃浚騰並未交付樣本云云；然倘被告張
    賢達果係欲向被告黃浚騰購買K他命或並先行拿取樣本，而
    非該等K他命之貨主，則被告張賢達何需如此關注上開私運
    進口K他命之動向？而被告黃浚騰又何需對其報告K他命私運
    之進度？且張賢達亦大可於98年3月10日之電話中直接告知
    ，並要求被告黃浚騰逕將K他命樣本攜至其住處即可，何需
    大費週折，於98年3月11日專程南下清水休息站？是被告張
    賢達此部分所辯情節，均與常情不符，難資憑信。另陳建宏
    雖開車單獨載張賢達至清水休息站，但張賢達並非不能再請
    該3、4人另行開車在清水休息站等候，是陳建宏所述亦不能
    採為有利被告張賢達之證據。
(四)、再者，被告張賢達於偵查中，檢察官經其同意委請內政部警
    政署刑事警察局對其實施測謊鑑定，鑑定結果認被告張賢達
    於測前會談否認被告黃浚騰於98年3月11日有將毒品直接或
    間接交予其收受，經測試結果，呈不實反應，而證人即被告
    黃浚騰於測前會談供稱於98年3月11日有將毒品直接或間接
    交予被告張賢達，經測試結果，並無不實反應，有該局98年
    7月14日刑鑑字第0980097205號鑑定書及該鑑定書所檢附之
    相關測謊鑑定資料表、說明書、測謊圖譜分析量化表、測謊
    鑑定人資歷表在卷可按（見98年度偵字第5353號偵查卷第17
    5至181頁）。
(五)、張賢達於黃浚騰於電話交談中於98年3月12日20時2分許，有
    如下之對話（64213號警卷第19頁）：
    A（張賢達）：喂
    B（黃浚騰）：喂，兄喔，阿你有在北仔？
    A（張賢達）：有耶
    B（黃浚騰）：喔，你那邊還有錢嗎？
    A（張賢達）：有耶
    B（黃浚騰）：我們這都‥‥出完了
    A（張賢達）：喔，不然等下見面再講
    被告張賢達執此認「出完了」係指K他命出完了，並認黃浚
    騰既已將100包K他命交付予張賢達，其自無不知之理，何須
    又於電話中表示「出完了」等語，而指摘黃浚騰所述不足採
    信，然證人黃浚騰於原審已證稱：「（你在電話中講『你那
    邊還有錢嗎』？這是什麼意思？）這好像是林恒山打電話給
    我說大陸那邊需要錢，要跟張賢達借草紙」、「（是林恒山
    打電話給你說大陸那邊需要草紙，草紙是什麼意思？）草紙
    是人民幣，林恒山叫我打電話給張賢達」、「（你這邊有講
    一句話『我們這都出完了』，這是否是你講的話？如果是請
    你說明這是什麼意思？）這應該是我講的。意思應該是大陸
    那邊沒有人民幣了」等語明確（原審卷2第123頁），況綜觀
    全部過程，該次運輸毒品之數量共有110包，黃浚騰將其中
    10包分交予黃崧棋、長腳，此段過程本即與張賢達無關，則
    黃浚騰向張賢達說「我們這都‥‥出完了」亦無矛盾之處。
    但郭峰銘於偵訊時均明確供稱「沒見過張賢達」、「不認識
    張賢達」則黃浚騰、與郭峰銘之供述顯然不符，又該次僅陳
    建宏與被告同行，黃浚騰所供伊交鑰匙予該數人，顯有掩飾
    內情。另第二次運輸毒品部分張賢達本人並未於98年4月1日
    將8791-VG自小客車供給黃浚騰，亦未指示陳建宏向陳韋廷
    、程文華借該車轉借予黃浚騰，黃浚騰如何取得該車，張賢
    達並不知情，何況陳建宏於原審99年2月23日審理時明確證
    稱是黃浚騰向陳建宏借用，並非張賢達出借或指示出借，因
    此黃浚達指稱該車係向張賢達借用，顯與事實不符。本案張
    賢達僅係單純向黃浚騰購買第三級毒品K他命，98年3月11日
    在清水休息站與黃浚騰見面，僅係為取得K他命之樣本，但
    並未取得云云。
(五)、至於被告張賢達選任辯護人辯護意旨，以98年3月11日私運
    進口之K他命並未扣案，並無任何證據足證該次私運進口之
    物品究為K他命或其他物品，謂此部分犯罪不能證明云云。
    然K他命屬第三級毒品，而運輸第三級毒品乃法定本刑5年以
    上有期徒刑之重罪，即便有減刑原因，最低刑度仍在有期徒
    刑2年6月以上。被告黃浚騰、郭峰銘、陳智威並非至愚之人
    ，倘98年3月11日私運進口之物品並非K他命，伊等何需虛偽
    供稱該次私運進口之物品確屬K他命而擔負如此嚴厲之刑事
    責任？辯護人此部分辯護意旨，亦與常情不符，不足為有利
    於被告張賢達之認定。
(六)、末查，被告張賢達之選任辯護人不斷質疑證人即被告黃浚騰
    之可信性，所持理由無非依被告張賢達所供情節，被告黃浚
    騰乃販賣K他命之人，而被告張賢達為購買K他命之人，是被
    告黃浚騰為脫免罪責以致誣指被告張賢達；又被告黃浚騰歷
    次偵審中供證情節，有些許出入，亦與證人即被告郭峰銘、
    陳智威等人之證詞相異，且伊供稱單純負責私運進口K他命
    之輸送，並未出資，亦未就此犯行有何利得，與常情不符云
    云。然：K他命係政府嚴加管制之第三級毒品，私運K他命進
    口，乃違法之高獲利行業，涉足其中者，每每有相當之勢力
    ，能透過法律以外之手段掌控K他命之運輸流程，否則無從
    防免俗稱「黑吃黑」之情況。而觀諸被告黃浚騰、郭峰銘、
    陳智威、黃崧棋四人自警詢、偵查以迄本院審理中歷次供證
    內容，伊等或係對於卷內已有相關佐證之部分，如實供述以
    求減免刑責，對於卷證資料所未顯現或查無實證之部分，則
    隱瞞不表（如被告黃浚騰）；或係被動配合，於檢、警或本
    院問至相關重點時，略加說明一、二（如被告郭峰銘）；或
    係於偵、審中不斷反覆，為內容全然相反之供述（如被告陳
    智威、黃崧棋）。伊等為上開供述之動機，或為求脫免刑責
    ，或為避免日後遭人報復，或係意欲隱瞞先前其他運輸毒品
    犯行之利得，不一而足，而伊等各為自身利益之考量就案情
    所為之供述，於訴訟過程所呈現者，即為彼此供證情節部分
    矛盾，或部分在細節上發生出入之情況，此毋寧為訴訟實務
    所必然。基於上述理由，本院認為被告黃浚騰、郭峰銘、陳
    智威等人所供部分細節歧異部分，亦不足認定證人即被告黃
    浚騰所證情節不足採信之理由。
(七)、公訴人雖認被告張賢達是金主，惟查共同被告黃浚騰雖一再
    稱張賢達是貨主，然其於偵查中即供稱：「但我不知道他（
    即張賢達）如何交付資金給江木津」（偵字第5236號卷2第6
    3頁），而以卷證資料固可證明張賢達對於走私之毒品極為
    關切，且被告黃浚騰最終亦將100包K他命交予張賢達，然此
    並不能排除張賢達亦僅為中述保管站，仍聽命於該集團之首
    領指揮交付，本院依卷證資料之證據，爰認定張賢達係走私
    集團之一員，而負責保管黃浚騰分派後剩餘之毒品。
四、綜上所述，本案事證明確，被告黃浚騰、郭峰銘、黃崧棋、
    陳智威、張賢達第1次走私毒品犯行均堪認定，應依法論科
    。
貳、有關第二次運輸K他命犯行部分：
一、被告黃浚騰、郭峰銘部分：
(一)、經查，上開犯罪事實，業據被告黃浚騰、郭峰銘於原審、本
    院為認罪之表示，且：
 1、被告黃浚騰於偵查中供述「（扣案的這批K他命，張賢達是
    否也有參與走私？）是的，這批K他命也是依循第1次的模式
    ，要交給張賢達的‥‥扣案的這批K他命，是要當晚等郭峰
    銘拆放到YA-2032號自小客車後，我再與郭峰銘相約見面的
    地點，再一同將毒品交付給張賢達，但因郭峰銘還未拆完毒
    品，所以還未與郭峰銘相約會合的地點，但98年4月2日我去
    林口張賢達住處牽車時，有問張賢達，是否還是約在清水休
    息站交付毒品，張賢達回答是」、「我承認98年4月2日有與
    郭銘交換車子，因為郭峰銘車子底盤比較低，怕K他命太重
    ，車子不好開‥‥」、「98年4月2日上午張賢達打電話叫我
    去牽車，我下午1點左右到達張賢達住處牽車‥‥陳建宏約3
    點多才回來，後來張賢達叫陳建宏帶我到地下一頁停車場開
    車，我約3點30分過後開車離開，直接與郭峰銘約在嘉義交
    流道下換車‥‥」、「陳智威出資‥‥可以分得9公斤‥‥
    」、「林恒山告訴我，K他命連同運費1公斤應該出資的價格
    是10萬元，日期應該是在98年3月中旬，就是第1次走私K他
    命成功之後」（見98年度偵字第5236號卷1第163至165頁、
    同號偵查卷2第63至64、141、177頁、98年度偵字第10378號
    卷第22頁、原審99年2月9日審判筆錄第11至18、20至27、37
    至38、45至47、58至65頁、原審99年4月27日審判筆錄第13
    至26頁）等語；
 2、被告郭峰銘於偵查供述「‥‥第2次卸貨時間98年4月3日，
    數量一樣兩個貨櫃，我也知道貨物裡面有夾藏毒品K他命，
    因為前天4月2日黃浚騰有約我在嘉義見面，黃浚騰也有跟我
    說貨品一樣有毒品K他命‥‥」等語（見98年度偵字第5237
    號卷第9至10、52至54、95至96、109至110、145頁、原審99
    年4月8日審判筆錄第10至12頁）。
(二)、而本案自大陸地區私運至臺灣地區之K他命如何進口、報關
    ，乃至運送至被告郭峰銘所承租之「松暐倉儲企業社」之倉
    庫等情，亦據證人證人施瑞模於警詢供稱：「這4只貨櫃並
    非我跟大陸地區貨主訂貨‥‥這4只貨櫃是馬瑞蓮‥‥告訴
    我說，林董（林恒山）又有4個貨櫃過來，要求我幫她出貨
    ，我印象中我們公司跟馬瑞蓮總共有3次交易，每次都是進
    口4只貨櫃‥‥我們公司的全名是『全自然農業生物科技股
    份有限公司』，並非馬瑞蓮他們所用『全自然生化科技股份
    有限公司』，但公司統編00000000是正確的」；及不知情而
    仲介謝坤傑承接報關事宜之馬瑞蓮供稱：「這2只貨櫃是林
    恒山交代我去報關，我再去委託謝坤桀報關」、「林恒山告
    訴我要交給1位童先生」、「（之前所進口的貨櫃有幾次是
    要交給童先生的？）2次」等語（見同上偵查卷第87至89頁
    ）（同上偵查卷第94至96、184至190頁、98年度偵字第5237
    號卷第87至88頁）；謝坤傑供稱：「我大約是在98年3月底
    收到國外傳真及臺灣船公司傳真到貨通知書‥‥接著我會把
    文件轉給『光磊』黃小姐報關‥‥在『光磊』黃小直進行報
    關之前，我就通知馬小姐、施先生貨物到港後是否提貨，在
    他們確認、同意提貨後，我就叫黃小姐進行報關‥‥」；報
    關人員黃碧雲供稱：「本次貨主全自然公司是進口4只貨櫃
    ，報關流程是在貨櫃進口之前，謝坤蝶先生會提供進口貨櫃
    之國外發票及貨櫃包裝明細給我，之後我再去查詢哪家攬貨
    公司取得提單，製作進口報單後向海關申報進口，所以該4
    只貨櫃的進口日期為98年3月27日進口入臺灣高雄港63號碼
    頭，我們公司的報關的日期是98年3月31日‥‥所以我再聯
    絡拖運行莊先生，轉達謝坤桀告訴我的貨櫃收貨人之送貨地
    點‥‥我記得98年4月3日該4只貨櫃中，謝坤桀有告訴我其
    中2只酒糟貨櫃是灰色的就交給童先生‥‥」（同上偵查卷
    第79至82頁）；順安托運行負責人莊敏聰供稱：「係光磊報
    關行於98年4月3日上午當天電話聯絡我要派遣司機運送該2
    只貨櫃，她在電話中口頭跟我說貨主是全自然‥‥我就聯絡
    林明進跟廖聯銘2名司機，聯絡台南永康童先生並運送該2只
    貨櫃‥‥」（見98年度偵字第5236號卷(一)第83至86頁）；即
    不知情之聯結車司機林明進供稱「‥‥我大約在11點多時就
    開我的060-Km聯結車，進行高雄市前鎮區的63號碼頭先把櫃
    號SNTR-0000000領出後，過磅完，那個貨主（童先生）就用
    0000000000的電話打給我‥‥我就直接開國道一號高速公路
    上來台南縣永康市的愛買那邊，到了愛買貨主童先生就用休
    旅車帶我進來洲工街90號這邊，另外一個貨櫃GVCU-0000000
    則是在後面才領到」等語（證人林明進部分，見64171號警
    卷第28頁）明確；亦核與被告黃浚騰、郭峰銘供述情節相符
    。
(三)、又員警於98年4月3日在「松暐倉儲企業社」查獲現場發現之
    車牌號碼8791-VG號自小客車，乃證人陳韋廷向不知情之證
    人程文華借用，亦據證人程文華、陳韋廷二人分別於警詢、
    偵查及原審審理中證述在卷（證人程文華部分，見98年度偵
    字第5353號卷第92至94頁；證人陳韋廷部分，見同上偵查卷
    第95至97、119至121頁、原審99年2月23日審判筆錄第58頁
    ）。又上開扣案之K他命經送內政部警政署刑事警察局鑑定
    結果，於「松暐倉儲企業社」現場查扣之65包白色晶體（驗
    前總毛重251680公克，包裝塑膠袋總重約5579.90公克，取
    0.18公克鑑驗用罄）經抽檢結果，檢出第三級毒品愷他命成
    分，有該局98年4月23日刑鑑字第0980047082號鑑定書一份
    在卷可資佐證（見98年度偵字第5236號偵查卷(一)第78頁）。
(四)、此外，復有證人林明進提出之傳真函、萬海航運股份有限公
    司高雄貨櫃集散站貨櫃（物）運送單（兼出進站放行准單）
    第一、三聯、萬海航運股份有限公司高雄貨櫃集散站貨櫃交
    替驗送單第四聯（貨櫃（物）標記號碼：SNTU0000000）、
    佳成地磅單（貨櫃號碼：SNTU0000000）各一紙、進口報單
    二紙、8791-VG號自小客車車籍查詢資料一紙、查獲現場照
    片影本六十幀、彩色照片三十六幀及臺灣基隆地方法院針對
    本案相關行動電話核發之通訊監察書、被告黃浚騰、郭峰銘
    、黃崧棋、張賢達之通訊監察譯文及行動電話雙向通聯紀錄
    、被告陳智威之雙向通聯紀錄在卷（相關書證、照片部分，
    見64171號警卷第29至30頁、98年度偵字第5236號卷1第205
    、208頁、97年度偵字第5353號卷第63頁、64171號警卷第87
    至94頁、64172號警卷第96至97頁；通訊監察書部分，見98
    年度偵字第5236號卷1第113至117、118至122、125至128、1
    36至138、139至148、149至152頁；通訊監察譯文及通聯紀
    錄部分，見64171號警卷第71至73、79至86、76至78頁、642
    13號警卷第10至16、17、19至21頁、98年度偵字第5236號偵
    查卷2第2至4、146、153至154、159至171頁、98年度偵字第
    5353號卷第25、44至45、50、114至116、148至149頁）在卷
    暨於「松暐倉儲企業社」現場查獲之K他命65大包及如附表
    一編號1、2、附表三編號3、附表四編號1、附表五編號1所
    示行動電話五具、附表二編號1所示筆記型電腦一臺、編號5
    所示松暐倉儲支出記錄表一本扣案可憑。此部分事證已明。
二、被告陳智威部分：被告陳智威於本院雖否認參與本次犯行，
    辯稱第2次運輸K他命部分，黃浚騰所供與陳智威所述出資額
    不符，而被告陳智威並未有出資新台幣108萬元，亦無代為
    轉交黃崧棋、郭峰銘之出資予陳建宏，被告陳智威於偵查中
    自白係受檢察官脅迫及黃浚騰利誘，且為免為羈押所為之不
    實供述。又當日南下，係為向黃浚騰取得購買9公斤之K他命
    ，而未取得即為警查獲，如有購成犯罪，亦只應為販入未遂
    云云，並請求送測謊。然查：
(一)、陳智威於原審已為認罪之表示，且陳智威於偵查中坦承伊有
    出資108萬元，於原審亦供承「有載過1次，另一次是出錢」
    ，而其雖辯稱伊偵查中自白係受檢察官脅迫及黃浚騰利誘，
    且為免為羈押所為之不實供述，惟於原審已陳明在偵查中所
    述「有關共同被告黃崧棋、郭峰銘有出資，及伊向黃崧棋、
    郭峰銘收取出資部分，連同伊本人出資，在新莊洪金寶百貨
    前交與共同被告陳建宏部分」是不實（原審卷3第9、14、15
    、16頁），但就其有出資108萬可分得K他命9公斤部分，則
    於偵查、原審並無不同。而被告陳智威於偵查、原審已有選
    任辯護人，衡情若其未出資，當無於原審仍為前揭認罪及坦
    承出資108萬元之理。
(二)、被告陳智威供承有出資部分，與共同被告黃浚騰所述陳智威
    有出資部分相符，至於陳智威所供108萬係交予黃浚騰，固
    與黃浚騰所述之出資額90萬元連同郭峰銘、黃崧棋部分交予
    陳建宏不符，本院參酌黃浚騰於偵查中於供稱對於陳智威出
    資額或稱7、80萬，或稱90萬元，前後並不一致，而陳智威
    既經查獲後，衡情其應知參與金額越多，犯罪情節越重，若
    非實際出資，實不必多次坦承出資108萬元。是本院就此部
    分，應以陳智威所述出資額為108萬元，較為可採。
(三)、陳智威應係參與此次運毒犯行而出資，而非向被告黃浚騰單
    純購買毒品：
    按毒品交易係違法行為，購毒與販毒之人若係單純買賣，應
    當場交付毒品及收取價金，此乃因先付資金之人常會防範販
    毒者收取價金後，為警查獲，或是私吞價金而不履約，致先
    前所給付之價金無所取償，而販毒之人亦係怕先行交付毒品
    後，購毒者拒不支付價金，或其他事故，致白白損失毒品，
    而本件陳智威所支付108萬元，更非少數，若陳智威所辯伊
    是因黃浚騰所告知因此次參與走私毒品可分得30公斤，伊遂
    向黃浚騰購買9公斤云云，則陳智威大可於黃浚騰於取得K他
    命，再支付108萬元給黃浚騰，而不必在尚未看到K他命之前
    ，即將鉅額金錢交與黃浚騰之理，是陳智威應係出資參與走
    私，亦可認定。
(四)、此外更有如前述扣案之毒品可資佐證，被告陳智威所辯不足
    採信，其犯行事證明確，所聲請測謊核無必要，併此說明。
三、被告張賢達雖否認犯行，然查：
(一)、被告黃浚騰確實要將本案之毒品運交給張賢達，業據共同被
    告黃浚騰供述明確已如前述。
(二)、張賢達關切此次毒品運送過程，而與被告黃浚騰頻頻連繫：
    被告黃浚騰以伊持用之0000000000號行動電話撥打被告張賢
    達持用之0000000000號行動電話，聯繫如下：
  、於98年4月2日下午3時46分許
    A（黃浚騰）：那個錢明天早上才收到，再收給你。
    B（張賢達）：喔
    A（黃浚騰）：明天我再收給你
    B（張賢達）：阿他們那邊會好適嗎？
    A（黃浚騰）：會阿會阿
    B（張賢達）：沒什麼問題嘛？
    A（黃浚騰）：嗯嗯
  、於98年4月2日下午3時46分許
    A（黃浚騰）：兄仔你打給我喔？
    B（張賢達）：嗯
    A（黃浚騰）：怎樣？
    B（張賢達）：阿那個會好嗎？
    A（黃浚騰）：要明天阿
    B（張賢達）：嗯，我是說今天這樣，有順利嗎？
    A（黃浚騰）：有阿，他那個就來，他那個錢就來不及收到
                 ，明天才有出來‥‥明天才有
    B（張賢達）：我知道，我是說出來的時候有順利嗎？
    A（黃浚騰）：有阿，有阿。
  、於98年4月3日中午12時11分許，
    A（黃浚騰）：喂
    B（張賢達）：吃飽沒？
    A（黃浚騰）：還沒耶‥‥
    B（張賢達）：阿沒喔‥‥
    A（黃浚騰）：他那個錢1點半才有匯到
    B（張賢達）：喔，好阿好阿。
    證人即被告黃浚騰於警詢、偵查及原審審理中供證稱：上開
    第一次聯絡電話，係被告張賢達詢問走私之酒糟貨櫃夾藏K
    他命是否順利；第二通聯絡電話，則係被告張賢達詢問領取
    貨櫃是否順利；第三通聯絡電話，則係伊向被告張賢達表示
    夾藏K他命之貨櫃於當日下午1點半才會運至被告郭峰銘承租
    之倉庫，且上開電話中所提及之「錢」，均係K他命之暗語
    等語（見前引偵查卷第150至151、177頁、原審99年2月9日
    審判筆錄第25至27頁）。已足證張賢達於本次私運之K他命
    進口報關後，均與被告黃浚騰電話聯繫確認該等K他命運輸
    過程是否順利，甚至不厭其煩，一再確認被告黃浚騰取得K
    他命之確切時間。
(三)、被告張賢達確有為載運此次毒品而指示不知情之被告陳建宏
    提供車牌號碼8791-VG號自小客車予被告黃浚騰供作載運K他
    命使用：
 1、查車牌號碼8791-VG號自小客車於98年4月3日員警在「松暐
    倉儲企業社」倉庫進行搜索時停放於現場乙節，有前引現場
    照片在卷可證（見64213號警卷第82頁），而該輛自小客車
    乃被告黃浚騰於98年4月2日北上向被告張賢達借用，經被告
    張賢達指示被告陳建宏將該自小客車交予被告黃浚騰駛回，
    被告黃浚騰並於當日下午6時許，在國道一號嘉義交流道將
    該自小客車交予被告郭峰銘等情，亦據證人即被告黃浚騰、
    郭峰銘二人供證明確（見98年度偵字第5236號偵查卷(二)第16
    至17、21、62至64、133、141、151至152頁；98年度偵字第
    5237號偵查卷第145頁；原審99年2月9日審判筆錄第20至23
    頁；偵查之初於筆錄內誤將車牌號碼8791-VG號自小客車登
    載為車牌號碼YA-2032號自小客車，見98年度偵字第5236號
    偵查卷(二)第106至108頁員警職務報告，並有被告黃浚騰、郭
    峰銘二人98年4月2日下午3時59分、4時19分、5時40分許之
    通訊監察譯文在卷可資佐證（見98年度偵字第5236號偵查卷
    (二)第167至168頁）。
 2、又被告張賢達提供上開自小客車之原因，證人即被告黃浚騰
    證稱：因第一次運輸K他命時，係使用被告郭峰銘之車輛，
    故K他命需在不同車輛間裝卸，甚為不便，伊返回臺灣後，
    林恒山與被告張賢達二人遂與伊聯絡表示被告張賢達將提供
    一輛車作為運輸K他命之用，如此可將K他命直接裝入被告張
    賢達所提供之車輛，並將整輛車交予被告張賢達，以免換車
    裝卸K他命之煩（見原審99年2月9日審判筆錄第20至22頁）
    。
 3、被告張賢達於98年4月2日上午11時許，以其持用之00000000
    00號行動電話撥打被告黃浚騰持用之0000000000號行動電話
    ，於電話中被告張賢達詢問：「你何時要下去？」被告黃浚
    騰答稱：「就看…你如果好我就…」，被告張賢達稱：「現
    在好了」，被告黃浚騰遂表示：「好了喔，我等下彎過去」
    （見98年度偵字第5236號偵查卷(二)第153頁），而證人即被
    告黃浚騰就此證稱：上開行動電話乃伊前往被告張賢達住處
    牽車時雙方之聯繫內容無誤（見原審99年2月9日審判筆錄第
    25頁）。
 4、雖被告張賢達矢口否認車牌號碼8791-VG號自小客車由其所
    提供，且證人即被告陳建宏、陳韋廷二人於原審審理中，亦
    到庭證稱上開自小客車乃被告黃浚騰向證人陳建宏借用，再
    由證人陳建宏轉向證人陳韋廷借用，被告張賢達並不知悉云
    云。惟查：
 (1)、依證人即被告陳建宏於本院審理中所證情節，被告黃浚騰
     於98年4月2日前往被告張賢達住處，係先向被告張賢達借
     車，被告張賢達表示不方便出借車輛，故被告黃浚騰轉而
     向其借用（見原審99年2月23日審判筆錄第85頁）。然被告
     張賢達自偵查以迄原審審理中，始終否認被告黃浚騰曾向
     其借車，其二人所證、所供情節已有齟齬。
 (2)、依證人陳韋廷之證詞，證人陳建宏原有一輛「馬自達3」之
     自小客車借予證人陳韋廷使用，而證人陳建宏向證人陳韋
     廷借用車輛時，證人陳韋廷並未返還先前向證人陳建宏所
     借之該輛「馬自達3」自小客車，反而轉向不知情之程文華
     借用車牌號碼8791-VG號自小客車（見前引原審審判筆錄第
     47至53、58頁）。然倘證人陳建宏所有之自小客車交予證
     人陳韋廷使用，則於證人陳建宏意欲使用車輛時，證人陳
     韋廷僅需將其先前向證人陳建宏借用之車輛返還證人陳建
     宏即可，實無另向他人借用車輛交予證人陳建宏之必要。
     證人陳韋廷所證情節，顯與常情有違。況，質諸證人陳建
     宏，其則證稱被告黃浚騰向其借車當時，其先前借予證人
     陳韋廷之「馬自達3」自小客車已遭證人陳韋廷撞毀，且其
     已將該輛撞毀之自小客車售出（見前引原審審判筆錄第67
     頁），所證情節亦與證人陳韋廷前開證詞相左，則證人陳
     韋廷、陳建宏所證情節既有矛盾，難認屬實。
 (3)、再者，被告黃浚騰、郭峰銘二人於第一次運輸K他命時，係
     使用車牌號碼0969-NR號自小客車載運K他命，且被告黃浚
     騰復另向被告黃崧棋借得車牌號碼D4-9160號自小客車使用
     ，顯見被告黃浚騰並非缺乏運送K他命之交通工具。若第二
     次私運進口之K他命並非欲交付被告張賢達，且被告張賢達
     、林恒山等人並未因考量裝卸K他命之繁瑣而要求被告黃浚
     騰將K他命裝入被告張賢達所提供之車輛內，被告黃浚騰何
     需不辭辛勞，遠自嘉義北上借用車輛？是被告黃浚騰所證
     被告張賢達提供車輛之動機應屬實情。
 (4)、被告張賢達、黃浚騰二人此部分之供述歧異，檢察官經其
     二人之同意囑託內政部警政署刑事警察局對其二人進行測
     謊鑑定結果，被告黃浚騰於測前會談供稱伊在98年4月1日
     曾請被告張賢達提供一部車運毒，經測試結果並無不實反
     應；反之，被告張賢達於測前會談中否認提供車輛予被告
     黃浚騰運毒，則呈不實反應，此有前引該局測謊鑑定報告
     在卷可按。由此益徵被告張賢達空言否認提供車輛，顯係
     卸責之詞，不足採信。
 (5)、綜上所述，前開車輛確係被告張賢達為載運此次毒品而指
     示不知情之被告陳建宏提供車牌號碼8791-VG號自小客車予
    被告黃浚騰供作載運K他命使用，已堪認定。
(四)、被告辯稱伊係向黃浚騰購買K他命自用不足採信：
    張賢達雖辯稱其僅係單純意欲向被告黃浚騰購買少部分之K
    他命以供自身施用，上開所示之通話內容，係因被告黃浚
    騰於98年4月2日在其住處向其表示伊等私運之K他命即將到
    貨，問其需要多少數量，其於被告黃浚騰離開後，向被告黃
    浚騰詢問伊老闆有無表示可提供其多少K他命；而所示聯
    絡電話之內容，則係其原本欲向被告黃浚騰購買5公斤之K他
    命，之後其拜託被告黃浚騰向伊老闆表示再多5公斤，亦即
    共10公斤之K他命，被告黃浚騰尚未回答，故其詢問被告黃
    浚騰與伊老闆商談是否順利云云。然：
 1、張賢達如係單純向黃浚騰購買毒品，則其等黃浚騰取得毒品
    後與伊聯絡即可，何須如此關注本次私運進口K他命之動向
    ？又何須調借汽車供載運之用？
 2、再倘被告張賢達果真欲請被告黃浚騰向伊「老闆」轉達增購
    K他命之意，並於98年4月2日與被告黃浚騰通話過程中，探
    詢所謂「老闆」之意向，衡情被告張賢達、黃浚騰二人於該
    等電話通話中，或多或少均應提及此一增購K他命提案之相
    關內容，然遍查前引被告黃浚騰、張賢達二人98年4月2日通
    訊監察譯文內容，並無一語提及5公斤、10公斤之數量，亦
    無任何探詢價格之言詞，與被告張賢達所辯情節顯然不符，
    所辯顯係編造飾卸之詞，不足採信。
(五)、辯護意旨質疑證人即被告黃浚騰之可信性，惟其不足採信，
    另本院認定張賢達係負責保管黃浚騰分派剩餘後之毒品，均
    已如前述，爰不予贅敘。
五、被告黃崧棋第1次、被告陳智威第2次出資參與，係意圖販賣
    而販入第三級毒品：
(一)、按販賣毒品罪，並不以販入後復行賣出為構成要件，祇須意
    圖營利而販入或售出，有一於此，其犯罪即屬完成。而所謂
    「意圖」，即犯罪之目的，原則上不以發生特定結果為必要
    ，祇須有營利之意圖為已足，不以買賤賣貴而從中得利為必
    要。
(二)、本案被告黃崧棋、陳智威出資所可獲得之K他命，以黃崧棋
    最少，然取得已達到6公斤之多，遠超過一般施用者為供自
    已施用而購買之數量，是渠等顯非供渠等施用而販入已堪認
    定，而按販賣毒品係政府嚴予查緝之違法行為，且毒品可任
    意分裝或增減其份量，而每次買賣之價量，亦隨時依雙方關
    係之深淺、當時之資力、需求程度及對行情之認知等因素，
    機動調整，因之販毒者從量差或價差中牟利之確切利得為何
    ，除坦承犯行或買進之價量俱臻明確者外，緝毒實務上往往
    難以查得實情，但除有積極事證足資證明販毒者確未牟利外
    ，尚難僅以未查得實際利得，即謂販毒者主觀上無營利之意
    圖。況販賣第三級品更係最輕法定本刑5年以上有期徒刑之
    重罪，苟無利可圖，一般販賣毒品者，當無甘冒重刑風險，
    以平價或低價供應毒品予他人之理，是渠等3人販入前開毒
    品，有營利之意圖，洵堪認定。
六、綜上所述，本案事證明確，被告黃浚騰、郭峰銘、黃崧棋、
    陳智威、張賢達犯行均堪認定，應依法論科。
七、論罪：
(一)、查被告黃浚騰、郭峰銘、陳智威、黃崧棋、張賢達行為後，
    毒品危害防制條例業已修正，並經公布施行，查修正前毒品
    危害防制條例第4條第3項規定：「製造、運輸、販賣第三級
    毒品者，處5年以上有期徒刑，得併科新臺幣500萬元以下罰
    金」；而修正後該條例第4條第3項則規定：「製造、運輸、
    販賣第三級毒品者，處5年以上有期徒刑，得併科新臺幣700
    萬元以下罰金」。查修正後毒品危害防制條例第4條第3項將
    併科罰金之金額由500萬元提高至700萬元，雖對行為人較為
    不利，然修正後毒品危害防制條例第17條第2項增定：「犯
    第4條至第8條之罪於偵查及審判中均自白者，減輕其刑」，
    本件被告張賢達於偵審中否認有2次運輸毒品犯行，被告黃
    崧棋於偵查中對於其出資販入6包K他命主要犯行部分，並未
    自白，均無修正後第17條第2頁減輕刑責之適用，是綜合比
    較修正前後毒品危害防制條例相關規定結果，以修正前毒品
    危害防制條例第4條第3項之規定有利於被告黃崧棋、張賢達
    ，惟對於在偵審中自白犯行之被告黃浚騰、郭峰銘、陳智威
    三人而言，則以修正後同條例第4條第3項、第17條第2項之
    規定較為有利。從而，應依刑法第2條第1項前段、第1項但
    書之規定，分別是用最有利於各該被告之法律。
(二)、K他命係毒品危害防制條例第2條第2項第3款規定之第三級毒
    品；並為行政院依懲治走私條例第2條第4項授權訂定之管制
    物品項目及其數額甲項第4項規定之毒品，屬管制進出口之
    物品。且自大陸地區私運物品進入臺灣地區者，以私運物品
    進口論，懲治走私條例第12條亦規定甚明。
(三)、又按運輸毒品與販賣毒品係屬二事，運輸毒品之人，縱明知
    所載運之毒品係預備供販賣之用，苟就販賣毒品犯行並未分
    擔任何構成要件之行為，亦無犯意聯絡，要難因此課予共同
    販賣罪責。最高法院100年台上字第243號判決參照。查：
 1、第一次運輸毒品部分：被告郭峰銘、張賢達就第1次運輸毒
    品，均未分擔任何販賣毒品之構成要件行為，且查無販賣毒
    品之犯意聯絡，依前揭說明，渠等所為均係犯運輸第三級毒
    品罪及懲治走私條例第2條第1項之私運管制物品進口罪。被
    告黃崧棋雖於託運期間，始確定其出資額（6包）及出資，
    惟其於事前即已參與投資（數量為5包以下，此由其與黃浚
    騰間之對話即可明了），從而對於江木津取得K他命之行為
    即有共同參與犯罪之意，自不因其於毒品托運過程中始確定
    毒品數量及支付出資額而有影響。另被告黃浚騰轉交黃崧棋
    之出資額予林恒山，另將胡智瑋所購買之4包K他命囑黃崧棋
    交由陳智威載送北上交予長腳之男子，而參與販賣毒品之構
    成要件之行為，渠2人所為係犯販賣第3級毒品罪。此部分與
    江木津、林恒山間有犯意聯絡及行為分擔，另被告黃浚騰、
    黃崧棋就前揭私運毒品入境過程，依前揭說明，渠等所為均
    係犯運輸第三級毒品罪及懲治走私條例第2條第1項之私運管
    制物品進口罪。被告陳智威所為，係犯運輸第三級毒品罪。
    被告黃浚騰、黃崧棋就販賣第3級毒品部分，與江木津、林
    恒山間有犯意聯絡及行為分擔，均為共同正犯，另被告黃浚
    騰、黃崧棋、張賢達、就運輸毒品及私運管制物品進口罪部
    分，與江木津、林恒山間有犯意聯絡及行擔、犯意聯絡，均
    為共同正犯，渠等利用不知情之船舶業者、報關行、托運業
    者運輸入境及出關以及張賢達利用不知情之該3、4名不詳姓
    名之人將100包K他命另行移置，均為間接正犯。被告陳智威
    與黃浚騰、黃崧棋間就陳智威交付4包K他命予長腳之男子間
    ，有犯意聯絡及行為分擔，均為共同正犯。
 2、第2次運輸毒品部分：被告郭峰銘、張賢達就第1次運輸毒品
    ，均未分擔任何販賣毒品之構成要件行為，且查無販賣毒品
    之犯意聯絡，渠等所為均係犯運輸第三級毒品罪及懲治走私
    條例第2條第1項之私運管制物品進口罪。被告陳智威參與出
    資，被告黃浚騰並收受陳智威所交付之出資，而參與販賣毒
    品之構成要件之行為，渠2人所為係犯販賣第3級毒品罪，另
    被告黃浚騰、陳智威就前揭私運毒品入境過程，依前揭說明
    ，渠等所為均係犯運輸第三級毒品罪及懲治走私條例第2條
    第1項之私運管制物品進口罪。被告黃浚騰、陳智威就販賣
    第3級毒品部分，與江木津、林恒山間有犯意聯絡及行為分
    擔，均為共同正犯，被告黃浚騰、陳智威、張賢達、就運輸
    毒品及私運管制物品進口罪部分，與江木津、林恒山間有犯
    意聯絡及行擔、犯意聯絡，均為共同正犯，渠等利用不知情
    之船舶業者、報關行、托運業者運輸入境及出關，均為間接
    正犯。渠等於運輸過程中持有K他命之低度行為，為其等販
    賣或運輸之高度行為所吸收，不另論罪；
 3、再運輸毒品行為，係指本於運輸之意思由甲地運到乙地之行
    為，包括國際間及國內一切載運與輸送毒品之情形而言，倘
    有此載運與輸送意圖者，一有搬運輸送之行為，犯罪即已成
    立，非以運抵目的地為完成犯罪之要件，亦不以兩地間毒品
    直接搬運輸送移轉存置於特定地點為限，其以迂迴、輾轉方
    法，利用不相同之運輸工具、方法，將特定之毒品移轉運送
    至終極目的地者，其各階段之運送行為，均不失為「運輸」
    行為之一種。又如同一人如有運輸、販賣毒品之行為，因刑
    法上一行為而觸犯數罪名之想像競合犯存在之目的，在於避
    免對於同一不法要素予以過度評價，其所謂「同一行為」係
    指所實行者為完全或局部同一之行為而言。因此刑法修正刪
    除牽連犯之規定後，於修正前原認屬於方法目的或原因結果
    之不同犯罪，其間果有實行之行為完全或局部同一之情形，
    應依想像競合犯論擬。而毒品危害防制條例第四條所稱之運
    輸毒品，係指轉運輸送毒品之謂。運輸毒品按其性質或結果
    ，並非當然含有販賣之成分，故難謂其間有吸收關係。但刑
    法修正刪除牽連犯之規定後，行為人意圖營利販入毒品，運
    輸他地交付買受人，以完成賣出行為，其運輸與販賣毒品間
    ，行為局部同一，應按想像競合犯處斷（最高法院99年度台
    上字第5452號判決參照），本件被告黃浚騰、黃崧棋就第1
    次運輸毒品部分；被告黃浚騰、自大陸地區運輸K他命入境
    及將其中4包經由黃崧棋、陳智威而交予長腳之人，該次運
    輸毒品行為與販賣毒品之交付毒品行為同一；另第2次運輸
    毒品部分，被告黃浚騰、陳智威與江木津、林恒山係自大陸
    地區販入毒品再運輸至國內，則其於該次取得毒品後第一次
    販賣與他人時，其出售行為既係接續原先販入之犯意而為，
    乃基於單一販賣犯意之接續行為，則其因第一次自僅能論以
    一罪，不因查獲時尚未著手售賣行為而有不同，則其第一次
    販賣他人時，為交付毒品而運輸毒品間，即為行為同一。是
    被告黃浚騰、黃崧棋就第1次運輸毒品部分；被告黃浚騰、
    陳智威就第2次運輸毒品部分，所犯運輸第三級毒品、私運
    走私物品進品、販賣第三級毒品3罪，均應依想像競合犯從
    一重依販賣第三級毒品罪論處，另被告張賢達、被告郭峰銘
    就第1、2次運輸毒品所犯運輸第三級毒品罪、私運走私物品
    進口罪，亦應依想像競合犯從一重依運輸第三級毒品罪論處
    。渠等於運輸過程中持有K他命之低度行為，分別為渠等運
    輸或販賣之高度行為所吸收，不另論罪；
(四)、公訴意旨雖未論及被告黃崧棋參與第一次運輸K他命犯行中K
    他命自大陸地區私運進口部分，然此部分與起訴之運輸第三
    級毒品犯行分別有繼續犯之實質上一罪、想像競合犯之裁判
    上一罪關係，本院自應併予審究。
(五)、公訴意旨雖認被告陳智威於運送K他命予長腳之男子時，另
    涉有懲治走私條例第2條第1項之私運管制物品進品罪，惟依
    卷證資料，被告黃浚騰於請陳智威運送毒品，並未告知該毒
    品係走私進口之物，此業據陳智威於偵查供稱「黃浚騰當時
    只是叫我幫他載東西，並沒有說是毒品，郭峰銘都有在聽到
    ，黃浚騰是在98年3月10日打電話叫我下去嘉義市時，才告
    訴我要運的是毒品，但也沒有說是何種毒品」，是公訴人認
    陳智威涉有前揭罪名，容有誤會。
(六)、末查被告黃浚騰、郭峰銘、張賢達三人分別有如事實欄所述
    前案有期徒刑執行完畢之紀錄，有臺灣高等法院被告前案紀
    錄表在卷可查，伊等於前開有期徒刑執行完畢後5年內，分
    別故意再犯本案有期徒刑以上之罪，俱為累犯，應均依刑法
    第47 條第1項之規定加重其刑。
(七)、末查被告黃浚騰、郭峰銘、陳智威三人於本案偵查及審判中
    均自白犯罪，應各依修正後毒品危害防制條例第17條第2項
    之規定減輕其刑；是渠3人所犯自應適用修正後第4條第3項
    之規定論處（販賣第運輸第3級罪名部分，如前所述），且
    就被告黃浚騰、郭峰銘部分，並應先加後減。至於被告黃崧
    棋於警詢及本院羈押訊問中，雖曾自白部分犯行，惟其就參
    與出資主要情節部分，並未於偵查中自白，不符現行毒品危
    害防制條例第17條第2項之規定；被告張賢達亦不符合減輕
    刑責之規定，渠2人應依修正前毒品危害防制條例第4條第3
    項之規定論處（販賣第運輸第3級罪名部分，如前所述）。
    另現行之毒品危害防制條例第17條第1項規定：犯第4條至第
    8條、第10條或第11條之罪，供出毒品來源，因而查獲其他
    正犯或共犯者，減輕或免除其刑。所謂供出來源者，當係指
    毒品之非法持有、施打、吸用、販賣之人供出該毒品之來源
    ，即供應者（俗稱「上游」或「前手」者）係屬何人，始有
    本條之適用（最高法院100度台上字第842號判決參照），且
    必須警方或偵查犯罪機關因被告供出毒品來源，而知悉並據
    以查獲其他正犯或共犯者，始能獲上述減輕或免除其刑之寬
    典。亦即被告供出毒品來源，與警方或偵查犯罪機關查獲其
    他正犯或共犯之間，必須具有因果關係，始足以當之。查被
    告黃浚騰既與被告張賢達為本案私運毒品之共同正犯，其所
    供毒品之來源，並非渠等之上游或前手，且警方早於98年2
    月15日因接獲檢舉走私販毒集團，自大陸地區走私大批K他
    命等毒品入台，經警報請臺灣基隆地方法院檢察署檢察官指
    揮偵辦，而偵辦過程中，經採取通訊監察後，已得知被告張
    賢達、黃浚騰之姓名，且了解渠等分擔之角色等情，有調查
    筆錄、內政部警政署刑事警察局98年3月31日偵查報告可憑
    （見原審卷1第40-50頁），是被告黃浚騰所供出情節並非毒
    品來源（毒品之前手或上游），且亦不合因而破獲之要件，
    自亦無上開減輕刑責規定之適用。
七、原審就被告黃浚騰、郭峰銘、陳智威、張賢達2次走私毒品
    之犯行，及就被告黃崧棋第1次走私毒品之犯行為論罪科刑
    之判決，固非無見，惟查：
(一)、就第1次走私毒品部分，原判決事實欄認被告黃俊騰、郭峰
    銘、黃崧棋、張賢達、胡智瑋與在逃之江木津、林恒山就共
    同運輸毒品（及走私），有犯意聯絡及行分擔；就第2次走
    走私毒品部分，認定被告黃浚騰、郭峰銘、陳智威、張賢達
    、江木津、林恒山間有運輸毒品及走私之犯意聯絡；惟理由
    欄僅說明第1次走私部分，被告黃浚騰、郭峰銘、黃崧棋、
    張賢達四人；第2次走私部分，被告黃浚騰、郭峰銘、陳智
    威、張賢達四人間；有共同犯意聯絡及行為分擔，致事實認
    定與理由說明並不一致，即有未當。
(二)、被告黃浚騰第1、2次犯行、陳智威第2次犯行及黃崧棋第1次
    所為應構成販賣毒品罪，原審未予認定，亦有違誤。
(三)、被告黃浚騰上訴意旨，以其符合毒品危害防制條例第17條第
    1項規定，被告陳智威否認第2次犯行、被告張賢達否認犯行
    被告黃崧棋否認犯行，指摘原判決不當，為無理由，惟被告
    黃浚騰於犯後，供出大部分情節，使公訴人便於追訴張賢達
    ，被告郭峰銘僅單純聽命行事，被告陳智威於犯後曾坦承犯
    行等情，且渠等所涉及之毒品究為第三級毒品，原審就被告
    黃浚騰處刑有期徒刑8年、6年，郭峰銘處7年、9年、陳智威
    所處刑期分別為4年、10年，黃崧棋處10年，張賢達處12年
    、14年6月，稍嫌過重，檢察官上訴意旨及被告郭峰銘等以
    此指摘原判決不當，為有理由，且原判決有關被告黃俊騰、
    郭峰銘、黃崧棋、張賢達、胡智瑋、陳智威論罪科刑部分另
    有前揭可議之處，自應予撤銷改判。
(四)、爰審酌K他命乃我國明令列管之第三級毒品，對於國民身心
    健康有重大危害，被告黃浚騰、郭峰銘、陳智威、黃崧棋、
    張賢達僅圖一己私利，竟自大陸地區私運大量K他命進口，
    如果販賣出去，對社會將造成不利之影響，而被告黃崧棋、
    陳智威分別就第一、二次私運居於出資金主之地位，被告黃
    浚騰、郭峰銘分別負責總攬該等K他命於國內運輸過程及承
    租倉庫卸貨之工作，被告張賢達負責大部分毒品（黃浚騰分
    派剩餘部分）之保管，足認被告張賢達涉入甚深，惡性亦非
    輕微；而被告黃浚騰、郭峰銘、陳智威、犯後坦承犯行，被
    告黃崧棋、張賢達飾詞卸責否認犯行，難認已有悔意，兼衡
    以各該被告之智識程度、生活狀況等一切情狀，並參酌檢察
    官上訴意旨所主張之刑度，分別量處如主文所示之刑，並就
    被告張賢達、黃崧棋、陳智威三人所處罰金刑部分，併諭知
    罰金易服勞役之折算標準，另就被告黃浚騰、郭峰銘、陳智
    威、張賢達四人定伊等應執行之刑，以示懲儆。
八、沒收之宣告：
(一)、扣案私運進口之K他命65包（驗前總毛重251680公克，包裝
    塑膠袋總重約5579.90公克，取0.18公克鑑驗用罄）經內政
    部警政署刑事警察局鑑定結果均係K他命無誤，均係違禁物
    ；而包裝上開K他命之塑膠袋，鑑定報告並未載明確切重量
    ，顯見與內裝之K他命不能完全析離，應均依刑法第38條第1
    項第1款之規定宣告沒收。
(二)、扣案如附表一、附表四編號1、附表五編號1所示行動電話四
    具（均含SIM卡）及附表二編號1所示筆記型電腦一臺、編號
    5所示松暐倉儲支出紀錄表一本，分別為被告黃浚騰、郭峰
    銘、黃崧棋、陳智威所有，此業據被告郭峰銘、黃崧棋、陳
    智威三人自承在卷，而上開物品均為供其等聯絡運輸K他命
    犯罪所用之物，亦據被告郭峰銘、陳智威二人自白無訛，並
    有相關通訊監察譯文在卷可資查考，應均依毒品危害防制條
    例第19條第1項之規定宣告沒收。又上開物品既經扣案，即
    無不能沒收而需追徵價額之問題，併予敘明。
(三)、被告黃浚騰、郭峰銘二人用以運輸K他命至清水休息站之車
    牌號碼0969-NR號自小客車，雖被告郭峰銘自承為其所有，
    然本院查詢該自小客車車籍資料，該自小客車之登記車主為
    被告郭峰銘之母張美說，有車號查詢汽車車籍資料一紙在卷
    可按，則被告郭峰銘所陳情節既與卷附車籍查詢資料不符，
    自難逕認上開自小客車為被告郭峰銘所有，是無從依毒品危
    害防制條例第19條第3項之規定宣告沒收。
(四)、扣案如附表三編號3所示之行動電話，雖係被告黃浚騰持之
    作為聯繫第二次運輸K他命犯行所用之物，然依被告黃浚騰
    所陳，該行動電話乃未參與第二次運輸K他命犯行之被告黃
    崧棋所有（本院就此部分，並未認定黃崧棋為共犯），並非
    其本人所有；又其餘事實欄所述及而未扣案之行動電話及附
    表一至附表五所示其餘扣案物品，或非本案被告所有，或無
    確切證據證明係本案被告所有，或無證據證明係供本案運輸
    毒品犯罪所用之物，爰均不予宣告沒收，併予敘明。
九、至於，公訴意旨認被告張賢達於第一次運輸K他命犯行中，
    係與被告陳建宏共同將被告黃浚騰、郭峰銘二人運至清水休
    息站交付之K他命轉運至臺南地區；而於第二次運輸K他命犯
    行中，被告張賢達曾命被告陳建宏向被告陳智威收取被告郭
    峰銘、黃崧棋等人交付之資金，而認被告張賢達此等轉運、
    收取資金之行為，分屬第一、二次運輸K他命犯行之一部，
    另被告郭峰銘對於第二次運輸K他命，亦參與出資。然依卷
    存證據資料所示，本案並無積極證據顯示被告張賢達於98年
    3月11日在清水休息站收取被告黃浚騰等人交付之K他命後，
    將之轉運至臺南地區（理由詳如後述被告陳建宏無罪部分）
    ；而關於被告張賢達指示被告陳建宏前往向被告陳智威收取
    資金，乃至於被告郭峰銘出資部分，遍查全卷，除證人即被
    告黃浚騰供證如一外，證人即被告陳智威對此部分犯罪情節
    ，所證前後反覆矛盾（詳如後述被告黃崧棋無罪部分），且
    別無其他證據可資補強，此部分事證尚有疑義，無從據為不
    利於被告張賢達、郭峰銘二人之認定。因公訴人認此與前揭
    有罪部分，均為被告張賢達、郭峰銘犯行之一部，爰不另為
    無罪之諭知。
、無罪部分：
一、公訴意旨另以：
(一)、被告陳建宏、張賢達2人共同基於運輸第三級毒品之犯意聯
    絡，於98年3月11日晚間在清水休息站收受被告黃浚騰、郭
    峰銘2人所交付之100包K他命後，被告陳建宏即駕車搭載被
    告張賢達將該批K他命運輸至臺南地區；又被告黃崧棋與被
    告張賢達、陳智威、黃浚騰、郭峰銘及在逃之江木津、林恒
    山共同基於私運管制物品進口及運輸第三級毒品之犯意聯絡
    ，由陳智威、黃崧棋、郭峰銘三人合計出資新臺幣（下同）
    240萬元，被告陳智威可分得9公斤之K他命，被告黃崧棋可
    分得15公斤之K他命，另被告郭峰銘可分得6公斤之K他命，
    並由被告陳智威於98年3月20日左右某日，向被告黃崧棋、
    郭峰銘二人收齊款項後，以電話告知人在大陸地區之被告黃
    浚騰，再由被告黃浚騰以電話聯絡被告張賢達，被告張賢達
    囑被告陳建宏前往收取，被告陳建宏遂基於幫助運輸第三級
    毒品之犯意，於當晚11時許，在臺北縣新莊市洪金寶百貨公
    司，向被告陳智威收取上開款項轉交被告張賢達。至98年4
    月2日，被告陳建宏再依被告張賢達之指示，將不知情之陳
    韋廷所借得之車牌號碼8791-VG號自小客車交予被告黃浚騰
    作為運輸K他命之工具。
(二)、因認被告陳建宏就前揭第一次運輸K他命犯行部分，涉有毒
    品危害防制條例第4條第3項之運輸第三級毒品罪，就前揭第
    二次運輸K他命犯行部分，則有刑法第30條第1項前段、毒品
    危害防制條例第4條第3項之幫助運輸第三級毒品罪嫌；而被
    告黃崧棋就前揭第二次運輸K他命犯行部分，亦有毒品危害
    防制條例第4條第3項之運輸第三級毒品罪嫌。
二、按犯罪事實應依證據認定之，無證據不得認定犯罪事實；又
    不能證明被告無罪者應諭知無罪之判決，刑事訴訟法第154
    條第2項、第301條第1項定有明文。又被告或共犯之自白，
    不得作為有罪判決之唯一證據，仍應調查其他必要之證據，
    以察其是否與事實相符，同法第156條第2項亦有明文規定。
    再按刑事訴訟法第156條第2項之立法意旨，係在「防範被告
    或共犯自白之虛擬致與真實不符，故對自白在證據上之價值
    加以限制，明定須藉補強證據以擔保其真實性。所謂補強證
    據，係指除該自白本身之外，其他足以證明該自白之犯罪事
    實確具有相當程度真實性之證據而言，雖所補強者，非以事
    實之全部為必要，但亦須因補強證據之質量，與自白之相互
    利用，足使犯罪事實獲得確信者，始足當之。共犯之自白，
    性質上仍屬被告之自白，縱先後所述內容一致，或經轉換為
    證人而具結陳述，仍屬不利己之陳述範疇，究非自白以外之
    其他必要證據，自不足作為證明其所自白犯罪事實之補強證
    據」（最高法院97年度台上字第1011號判決意旨參照）。
三、有關被告陳建宏被訴參與第一次運輸K他命犯行部分：
(一)、查公訴意旨認被告陳建宏涉有上開犯行，係以被告陳建宏之
    供述、被告張賢達之供述、證人黃浚騰之證詞為主要之論據
    ，訊據被告陳建宏固坦承曾於98年3月11日駕車搭載被告張
    賢達前往清水休息站，之後駕車搭載被告張賢達前往臺南地
    區，惟辯稱：98年3月11日其與被告張賢達一同南下時，並
    未攜帶毒品。
(二)、經查共同被告黃浚騰於警詢、偵查以迄原審審理中，就98年
    3月11日交付K他命予被告張賢達之過程，始終證稱：K他命
    係交予被告張賢達所帶領前來伊不認識之姓名、年籍不詳成
    年男子，並未提及被告陳建宏在場，亦未表明該等K他命交
    予被告張賢達後之去向。至原審審理中，證人即被告黃浚騰
    雖證稱被告陳建宏當日曾與被告張賢達一同到場，且被告陳
    建宏當時站在被告張賢達身旁，然伊亦證稱：伊與被告張賢
    達、在逃共犯江木津、林恒山在大陸地區談論運輸毒品事宜
    時，被告陳建宏並未在場，而伊與被告張賢達於98年3月11
    日見面當時，並未談及交付毒品情事，伊亦未與被告陳建宏
    聊天，伊不清楚被告張賢達有無將運輸K他命之事告知被告
    陳建宏等語（見原審99年2月9日審判筆錄第39至40頁）。又
    被告張賢達否認參與第一次運輸K他命犯行之辯解，雖不足
    採信，然其於原審審理中以證人身分到庭接受交互詰問，所
    證情節亦無一語可資為被告陳建宏知悉並共同將第一次私運
    進口之K他命轉運至臺南地區之證明。此外，復查無何積極
    證據足證被告陳建宏於98年3月11日駕車搭載被告張賢達前
    往清水休息站當時，業已知悉被告張賢達係前往清水休息站
    接運K他命，亦無證據證明被告陳建宏嗣後駕車搭載被告張
    賢達前往臺南地區時，其所駕駛之車輛上確實載有被告黃浚
    騰、郭峰銘2人交付之K他命，是此部分顯乏積極證據足證被
    告陳建宏確實係基於共同之犯意聯絡，而參與第一次K他命
    運輸之犯行。至檢察官論告意旨，以被告陳建宏為被告張賢
    達之貼身小弟，若被告陳建宏未參與運毒，被告張賢達不可
    能讓被告陳建宏前往現場云云。然即便被告陳建宏確為被告
    張賢達之貼身小弟，亦無從於缺乏積極證據之狀況下，逕行
    推論被告陳建宏必然知悉第1次K他命運輸之過程，而逕為不
    利之認定。
四、有關被告黃崧棋、陳建宏第2次運輸毒品部分：
    公訴意旨所指被告黃崧棋有參與出資，被告陳建宏則向被告
    陳智威收取出資金額（即陳智威、黃崧棋、郭峰銘三人出資
    交予陳智威後，陳智威再交予陳建宏部分：），然查：
(一)、證人黃浚騰於偵查及原審審理中，雖稱被告黃崧棋確有出資
    參與第2次運輸K他命犯行，且被告黃崧棋與被告郭峰銘之出
    資均交予被告陳智威，再由被告陳智威交予被告陳建宏轉交
    被告張賢達等情，固證述如一。然證人即被告陳智威對其究
    竟有無向被告黃崧棋、郭峰銘二人收取資金再交予被告陳建
    宏，於偵審中所證情節則反覆不定；其初於98年7月20日偵
    訊中否認出資參與第二次運輸K他命犯行（見98年度偵字第
    10378號偵查卷第23頁），至同年月24日偵訊中，則坦承出
    資參與該次運輸K他命犯行，並以證人身分具結證稱被告黃
    崧棋就該次運輸之K他命出資78萬元、被告郭峰銘出資50萬
    元，其向被告黃崧棋指定之友人及被告郭峰銘收取其等之出
    資後，於98年3月20日左右某日晚間11時許，在臺北縣新莊
    市之洪金寶百貨公司將其本人與被告黃崧棋、郭峰銘二人之
    出資交予被告陳建宏（見前引偵查卷第105頁）；嗣於98年8
    月24日偵訊中，又改稱並未向被告黃崧棋、郭峰銘二人收取
    出資款項，其先前所證係依照被告黃浚騰之說詞而陳述（見
    前引偵查卷第184至185頁）；然至同年9月2日偵訊中，證人
    即被告陳智威又改稱其於98年8月24日之所以翻供，係因遭
    人脅迫所致（見前引偵查卷第201至202頁）。至本案審理中
    ，證人即被告陳智威又翻異前詞，到庭證稱並無向被告黃崧
    棋、郭峰銘二人收取出資及將出資交予被告陳建宏之事（見
    原審99年2月23日審判筆錄第23至29、39至40頁）。查98年7
    月20日被告黃浚騰、陳智威同在偵查庭，檢察官先問被告黃
    浚騰有關毒品出資額之情形，就陳智威部分，檢察官問「7
    、80萬是不是？」，黃浚騰答稱「差不多這個數」，就可得
    之公斤數，則稱「（9公斤喔）對」；另就黃崧棋部分，黃
    浚騰答稱「（那黃崧棋的部分呢？他出資大概多少？）差不
    多100‥‥100左右吧」、「（100左右，那大概是幾公斤？
    ）15」，就郭峰銘部分出資及可分得之K他命，則稱「3、40
    （萬）吧」、「6公斤」，且就檢察官訊問上開3人之出資額
    如何交給張賢達時，黃浚騰答稱「阿宏去跟阿威收」，惟被
    告陳智威隨即在庭上表示「我可以要求他們來講說他們3個
    真的有拿給我嗎？而且我也沒有那麼多錢」、「就真的沒有
    這麼多錢阿」等語，接著檢察官同意黃浚騰去旁邊跟陳智威
    講話等情，其後被告陳智威於98年8月24日偵訊中，亦供稱
    之前講黃崧棋和郭峰銘的金額是聽黃浚騰，且向檢察官表示
    之前講的不實在等情，業經原審勘驗偵訊光碟，有筆錄可憑
    ，由上揭勘驗筆錄所示，黃浚騰所述被告黃崧棋之出資額用
    語並非十分肯定，且陳智威除表示所供係聽聞自黃浚騰所述
    ，核與勘驗筆錄顯示相符，是陳智威於偵查中所述黃崧棋有
    出資及有集合3人出資額交予陳建宏部分，並非其親身經歷
    之事實，而黃浚騰之證詞除有上揭供述不明確外，更無其他
    積極證據足以補強，揆諸前引最高法院判決意旨，此部分尚
    無從僅憑證人即被告黃浚騰、陳智威二人上開證詞，逕為不
    利於被告陳建宏、黃崧棋二人之認定。
(二)、至於被告陳建宏於原審審理中證稱被告黃浚騰係向其本人借
    用自小客車，並非向被告張賢達借用云云，不足採信，應認
    係被告張賢達指示被告陳建宏向陳韋廷借用，理由雖如前述
    ，然即便被告陳建宏確有依被告張賢達之指示借用車牌號碼
    8791-VG號自小客車，本案亦查無何積極證據足證被告張賢
    達於指示被告陳建宏借車當時，業已告知被告陳建宏該車輛
    之用途，是亦不能僅以被告陳建宏確實曾受被告張賢達之指
    示向陳韋廷借用上開自小客車為由，逕行推論其確知該自小
    客車之用途，仍代為借用而幫助運輸K他命。
五、綜上所述，公訴意旨認被告陳建宏於第1次運輸K他命犯行，
    與被告張賢達有犯意聯絡及行為分擔，於第2次K他命運輸犯
    行，則有幫助運輸之舉；另被告黃崧棋於第2次運輸K他命犯
    行，則有出資，均屬不能證明，原審分別就其等上開被訴部
    分為無罪判決之諭知，經核並無違誤，檢察官上訴意旨仍執
    前詞，以黃崧棋若非共犯，不可能於案發當天與黃浚騰與陳
    智威一同南下前往「松暐倉儲企業社」，及陳建宏為張賢達
    之貼身小弟不可能不知情且未參與運輸犯行云云，指摘原判
    決不當，為無理由，應予駁回。
據上論結，應依刑事訴訟法第368條、第369條第一項前段、第36
4條、第300條、毒品危害防制條例第4條第3項、第5條第3項、第
17條第2項、第19條第1項，修正前毒品危害防制條例第4條第3項
，刑法第2條第1項、第11條前段、第28條、第55條、第47條第1
項、第42條第3項、第5項、第51條第5款、第7款、第38條第1項
第1款、第2款，判決如主文。
本案經檢察官吳忠賢到庭執行職務。
中    華    民    國   100    年    3     月    16    日
                  刑事第五庭    審判長法  官  楊明章
                                      法  官  黃國永
                                      法  官  趙文淵
以上正本證明與原本無異。
如不服本判決應於收受送達後10日內向本院提出上訴書狀，其未
敘述上訴理由者，並得於提起上訴後10日內向本院補提理由書（
均須按他造當事人之人數附繕本）「切勿逕送上級法院」。
                                      書記官  呂宬樂
中    華    民    國   100    年    3     月    22    日
本案論罪科刑法條：
毒品危害防制條例第4條第3項
製造、運輸、販賣第三級毒品者，處 5年以上有期徒刑，得併科
新臺幣7百萬元以下罰金。
修正前毒品危害防制條例第4條第3項
製造、運輸、販賣第三級毒品者，處 5年以上有期徒刑，得併科
新臺幣5百萬元以下罰金。
毒品危害防制條例第5條第3項
意圖販賣而持有第三級毒品者，處3年以上10年以下有期徒刑，
得併科新臺幣3百萬元以下罰金。
┌────────────────────────────────────┐
│【附表一】於臺南縣永康市○○路90號查扣之行動電話                        │
├──┬────────────────┬────────────┬───┤
│編號│品                名            │數          量          │所有人│
├──┼────────────────┼────────────┼───┤
│  1 │NOKIA行動電話機                 │壹具（含SIM卡壹張）     │郭峰銘│
│    │（電話門號：0000000000號）      │                        │      │
├──┼────────────────┼────────────┼───┤
│  2 │NOKIA行動電話機                 │壹具（含SIM卡壹張）     │黃浚騰│
│    │（電話門號：0000000000號）      │                        │      │
└──┴────────────────┴────────────┴───┘
┌────────────────────────────────────┐
│【附表二】於臺南縣永康市○○街211號查扣之物品                           │
├──┬────────────────┬────────────┬───┤
│編號│  品              名            │數    量                │所有人│
├──┼────────────────┼────────────┼───┤
│  1 │ACER筆記型電腦                  │壹臺（含無線滑鼠、無線網│郭峰銘│
│    │S/N：LUS550B00000000F191601     │卡各壹個）              │      │
├──┼────────────────┼────────────┼───┤
│  2 │記事本                          │壹本                    │郭峰銘│
├──┼────────────────┼────────────┼───┤
│  3 │不動產租賃契約書                │壹份                    │郭峰銘│
├──┼────────────────┼────────────┼───┤
│  4 │NOKIA行動電話機                 │壹具（含SIM卡壹張）     │郭峰銘│
│    │（序號：000000000000000）       │                        │      │
│    │（電話門號：0000000000號）      │                        │      │
├──┼────────────────┼────────────┼───┤
│  5 │松暐倉儲支出記錄表              │壹本                    │郭峰銘│
└──┴────────────────┴────────────┴───┘
┌────────────────────────────────────┐
│【附表三】於嘉義縣水上鄉寬士村崎子投22號之229查扣之物品                 │
├──┬────────────────┬────────────┬───┤
│編號│  品              名            │數    量                │所有人│
├──┼────────────────┼────────────┼───┤
│  1 │NOKIA行動電話機                 │壹具（含SIM卡壹張）     │黃浚騰│
│    │（序號：000000000000000）       │                        │      │
│    │（電話門號：0000000000號）      │                        │      │
├──┼────────────────┼────────────┼───┤
│  2 │NOKIA牌行動電話機               │壹具（含SIM卡壹張）     │黃浚騰│
│    │（序號：000000000000000）       │                        │      │
│    │（電話門號：0000000000000號）   │                        │      │
├──┼────────────────┼────────────┼───┤
│  3 │NOKIA牌行動電話機               │壹具（含SIM卡壹張）     │黃崧棋│
│    │（序號：000000000000000）       │                        │      │
│    │（電話門號：0000000000號）      │                        │      │
├──┼────────────────┼────────────┼───┤
│  4 │ANYCALL行動電話機               │壹具（含SIM卡壹張）     │黃浚騰│
│    │（序號：000000-00-000000-0）    │                        │      │
│    │（SIM卡卡號：00000-0000000000） │                        │      │
├──┼────────────────┼────────────┼───┤
│  5 │NOKIA行動電話機                 │壹具（含SIM卡壹張）     │黃浚騰│
│    │（序號：000000000000000）       │                        │      │
│    │（SIM卡卡號：00-0000-0000-0000）│                        │      │
├──┼────────────────┼────────────┼───┤
│  6 │XiMRX行動電話機                 │壹具（含SIM卡壹張）     │黃浚騰│
│    │（話機序號：000000000000000）   │                        │      │
│    │（SIM卡卡號：00000-00000-00000-0│                        │      │
│    │  985N）                        │                        │      │
├──┼────────────────┼────────────┼───┤
│  7 │臺灣大哥大SIM卡                 │壹張                    │黃浚騰│
│    │（SIM卡卡號：0000-00-000000-0） │                        │      │
├──┼────────────────┼────────────┼───┤
│  8 │家樂福SIM卡                     │壹張                    │黃浚騰│
│    │（SIM卡卡號：00000000）         │                        │      │
├──┼────────────────┼────────────┼───┤
│  9 │中國聯通SIM卡                   │壹張                    │黃浚騰│
│    │（SIM卡卡號：00000-00000-00000-0│                        │      │
│    │  000N）                        │                        │      │
├──┼────────────────┼────────────┼───┤
│ 10 │神州行SIM卡                     │壹張                    │黃浚騰│
│    │（SIM卡卡號：00000-00000-00000-0│                        │      │
│    │  1896）                        │                        │      │
├──┼────────────────┼────────────┼───┤
│ 11 │臺灣大哥大預付卡申請書（申用門號│壹張                    │黃浚騰│
│    │：0000000000號）                │                        │      │
└──┴────────────────┴────────────┴───┘
┌────────────────────────────────────┐
│【附表四】於黃崧棋身上查扣之物品                                        │
├──┬────────────────┬────────────┬───┤
│編號│  品              名            │數    量                │所有人│
├──┼────────────────┼────────────┼───┤
│  1 │SONY ERICSSON行動電話           │壹具（含SIM卡壹張）     │黃崧棋│
│    │（序號：00000000000000-0-00）   │                        │      │
│    │（門號：0000000000號）          │                        │      │
├──┼────────────────┼────────────┼───┤
│  2 │ANYCALL行動電話                 │壹具（含SIM卡壹張）     │黃崧棋│
│    │（序號：0000000000000000）      │                        │      │
│    │（門號：0000000000號）          │                        │      │
├──┼────────────────┼────────────┼───┤
│  3 │NOKIA行動電話                   │壹具（含SIM卡壹張）     │黃崧棋│
│    │（門號：0000000000號）          │                        │      │
└──┴────────────────┴────────────┴───┘
┌────────────────────────────────────┐
│【附表五】於臺北縣板橋市○○路339巷8號查扣之物品                        │
├──┬───────────┬─────────────┬───────┤
│編號│  品              名  │數    量                  │所有人        │
├──┼───────────┼─────────────┼───────┤
│  1 │行動電話              │壹具（含SIM卡壹張）       │陳智威        │
│    │（門號：0000000000號）│                          │              │
├──┼───────────┼─────────────┼───────┤
│  2 │行動電話              │壹具（含SIM卡壹張）       │陳智威        │
│    │（門號：0000000000號）│                          │              │
└──┴───────────┴─────────────┴───────┘